臺灣高等法院臺中分院刑事判決　　　 100年度上訴字第1566號
上　訴　人
即　被　告　林泰華
指定辯護人　本院公設辯護人賴泰鈞
上列上訴人因違反毒品危害防制條例案件，不服臺灣臺中地方法
院100年度訴字第985號中華民國100年6月9日第一審判決（起訴
案號：臺灣臺中地方法院檢察署100年度偵字第4786號），提起
上訴，本院判決如下：
    主  文
原判決關於附表壹編號一、三、四、六、七及定應執行刑部分，
均撤銷。
林泰華所犯如附表壹編號一、三、四、六、七所示之罪，各處如
附表壹編號一、三、四、六、七所示之刑，從刑各如附表壹編號
一、三、四、六、七所載（詳如附表壹編號一、三、四、六、七
之「科刑主文及判決主文」欄所示）。
其餘上訴（即附表壹編號二、五及附表貳部分）均駁回。
本判決第二項關於林泰華撤銷改判部分與前項上訴駁回部分，林
泰華主刑部分應執行有期徒刑拾貳年陸月，沒收部分併執行之。
    事  實
一、林泰華（綽號「阿華」）前於民國88年間因販賣第二級毒品
    、收受贓物案件，經本院89年度上訴字第572號判決分別判
    處有期徒刑10年、3月，應執行有期徒刑10年1月，販賣第二
    級毒品部分，嗣經上訴，再由最高法院89年度臺上第7246號
    判決駁回上訴而確定（第1案）；又於88年間因施用第一級
    毒品、第二級毒品案件，經臺灣臺中地方法院以88年度訴字
    第1735號判決分別判處有期徒刑7月、4月，應執行有期徒刑
    10月確定（第2案），上開案件，再經本院（原審誤載為臺
    灣高等法院）以90年度聲字第5號裁定合併定其應執行之刑
    為有期徒刑10年8月確定；其又於89年間因施用第一級毒品
    、第二級毒品案件，經臺灣臺中地方法院以89年度訴字第16
    48號判決分別判處有期徒刑1年1月、6月，應執行有期徒刑1
    年6月確定（第3案）；又於89年間因未經許可無故持有刀械
    、轉讓第二級毒品案件，經臺灣臺中地方法院以89年度訴字
    第1952號判決分別判處有期徒刑3月、10月，應執行有期徒
    刑1年確定（第4案）；上開第3、4案件，再經臺灣臺中地方
    法院以90年度聲字第107號裁定合併定其應執行之刑為有期
    徒刑2年4月確定，嗣經送監接續執行，再經臺灣臺中地方法
    院96年度聲減字第4691號裁定，將第1案收受贓物部分減為
    有期徒刑1月又15日，將第2案分別減為有期徒刑3月又15日
    、2月，並將第1案收受贓物部分、第2案、第1案不應減刑之
    販賣第二級毒品部分，合併定其應執行之刑為有期徒刑10年
    6月確定，另將第3案分別減為有期徒刑6月又15日、3月，將
    第4案分別減為有期徒刑1月又15日、5月，並將第3案、第4
    案合併定其應執行之刑為有期徒刑1年3月確定，並接續執行
    ，於98年9月15日縮短刑期假釋出監付保護管束，假釋期間
    至101年5月17日；於假釋期間，復因施用第一級毒品案件，
    經臺灣雲林地方法院以100年度訴字第76號判決判處有期徒
    刑1年確定，並經撤銷假釋，再送監與前揭殘刑接續執行，
    現仍在法務部矯正署臺中監獄臺中分監執行中（不構成累犯
    ）。
二、林泰華於假釋期間，明知海洛因、甲基安非他命、愷他命（
    Ketamine ，俗稱K他命）分別為毒品危害防制條例第2條第2
    項第1款、第2款、第3款所列管之第一級毒品、第二級毒品
    、第三級毒品，不得非法販賣或持有，竟單獨基於販賣第一
    級毒品海洛因（下稱海洛因）、第二級毒品甲基安非他命（
    下稱甲基安非他命）、第三級毒品愷他命（下稱愷他命）營
    利之犯意，意圖營利販賣海洛因、甲基安非他命、愷他命，
    於如附表壹編號一所示之時間、地點，以如附表壹編號一所
    示之價格，以其所有附表參編號三之SONY ERICSSON行動電
    話、插入附表參編號四其與綽號「峻登」之成年男子互易取
    得之門號0000000000號SIM卡作為聯絡工具，販賣如附表壹
    編號一所示之海洛因予廖允收；其又於如附表壹編號二所示
    之時間、地點，以如附表壹編號二所示之價格，以其所有行
    動電話1支（未扣案，廠牌不明）、插入其所申設之附表
    編號五之門號0000000000號SIM卡作為聯絡工具，販賣如附
    表壹編號二所示之愷他命予陳景怡；其又先後於如附表壹編
    號三、五至七所示之時間、地點，以如附表壹編號三、五至
    七所示之價格，以其所有行動電話1支〈廠牌不明〉、插入
    其所申設之附表編號五之門號0000000000號SIM卡作為聯
    絡工具，分別販賣甲基安非他命予如附表壹編號三、五至七
    所示之陳景怡、謝士偉（詳細聯絡方式、交易時間、地點、
    毒品種類及數量、價格均如附表壹編號三、五至七所示）。
    另其與綽號「生哥」之不詳姓名、年籍之成年男子基於共同
    販賣甲基安非他命以營利之犯意聯絡，意圖營利販賣甲基安
    非他命，於如附表壹編號四所示之時間、地點，推由林泰華
    於如附表壹編號四所示之時間、地點，以如附表壹編號四所
    示之價格，以其所有行動電話1支〈廠牌不明〉、插入其所
    申設之附表編號五之門號0000000000號SIM卡作為聯絡工
    具，共同販賣甲基安非他命予陳景怡（詳細聯絡方式、交易
    時間、地點、毒品種類及數量、價格均如附表壹編號四所示
    ）。
三、林泰華明知海洛因為毒品危害防制條例第2條第2項第1款所
    列管之第一級毒品，甲基安非他命為毒品危害防制條例所管
    制之第二級毒品，甲基安非他命屬行政院衛生署公告列管之
    禁藥，非經許可，不得擅自持有或轉讓，竟基於轉讓第一級
    毒品海洛因、禁藥即第二級毒品甲基安非他命之犯意，先後
    於如附表貳編號一所示之時間、地點，同時無償轉讓如附表
    貳編號一所示數量之海洛因、禁藥甲基安非他命予李泳澤（
    詳細轉讓時間、地點、毒品種類及數量均如附表貳編號一所
    示）；其又另於如附表貳編號二至三所示之時間、地點，無
    償轉讓如附表貳編號二至三所示數量之海洛因予李泳澤（詳
    細轉讓時間、地點及數量均如附表貳編號二至三所示）。
四、嗣經警於100年2月18日凌晨3時許，持臺灣臺中地方法院核
    發之搜索票在臺中市○區○○路50之66號全家便利商店前搜
    索林泰華所使用車牌號碼6431-B8號自用小客車，當場查獲
    林泰華，並扣得林泰華販入後販賣剩餘之愷他命1包（內亦
    含海洛因、微量嗎啡、微量可待因、麻黃鹼，送驗淨重7.37
    44公克，驗餘淨重7.3717公克）及林泰華所有，供聯絡販賣
    毒品用之SONY ERICSSON行動電話（含其與綽號「峻登」之
    成年男子互易取得之門號0000000000號SIM卡）及供林泰華
    自己施用之海洛因1包（送驗淨重0.3258公克，驗餘淨重0.3
    25公克）、施用毒品所用電子磅秤1個及與本案無關之氟硝
    西泮1包（Flunitrazepam；送驗20顆、淨重合計3.995公克
    ，驗餘19顆、淨重合計3.7967公克）。警方再於同日上午7
    時許，至林泰華位在臺中市○區○○路1段58之3號11樓之7
    前居所搜索，再扣得林泰華所有、供其販賣毒品聯繫所用門
    號0000000000號SIM卡，而查悉上情。
五、案經臺中市政府警察局移送臺灣臺中地方法院檢察署檢察官
    偵查起訴。
    理  由
壹、程序方面：
一、按被告以外之人於偵查中向檢察官所為陳述，除顯有不可信
    之情況者外，得為證據，刑事訴訟法第159條之1第2項定有
    明文。偵查中對被告以外之人（包括證人、鑑定人、告訴人
    、被害人及共同被告等）所為之偵查筆錄，或被告以外之人
    向檢察官所提之書面陳述，性質上均屬傳聞證據。惟現階段
    刑事訴訟法規定檢察官代表國家偵查犯罪、實施公訴，依法
    其有訊問被告、證人及鑑定人之權，證人、鑑定人且須具結
    ，而實務運作時，檢察官偵查中向被告以外之人所取得之陳
    述，原則上均能遵守法律規定，不致違法取供，其可信度極
    高，職是，被告以外之人前於偵查中已具結而為證述，除反
    對該項供述得具有證據能力之一方，已釋明「顯有不可信之
    情況」之理由外，不宜以該證人未能於審判中接受他造之反
    對詰問為由，即遽指該證人於偵查中之陳述不具證據能力。
    且所謂不可信性情況，法院應審酌被告以外之人於陳述時之
    外在環境及情況，例如：陳述時之心理狀況、有無受到外力
    干擾等，以為判斷之依據。本件證人廖允收、陳景怡、謝士
    偉、李泳澤等人於檢察官偵查中，以證人之身分陳述，經告
    以具結義務及偽證處罰後，於命證人朗讀結文後具結，其等
    係於負擔偽證罪之處罰心理下證述，並以具結擔保其供述之
    真實性，又無受其他不當外力干擾之情形，其等未曾提及檢
    察官在偵查時有不法取供之情形，依上說明，其等於偵查中
    之證言自均具有證據能力。
二、次按被告以外之人（包括證人、鑑定人、告訴人、被害人及
    共同被告等）於審判外之陳述雖不符刑事訴訟法第159條之1
    至之4等四條之規定，而經當事人於審判程序同意作為證據
    ，法院審酌該言詞陳述或書面陳述作成時之情況，認為適當
    者，亦得為證據；當事人、代理人或辯護人於法院調查證據
    時，知有刑事訴訟法第159條第1項不得為證據之情形，而未
    於言詞辯論終結前聲明異議者，視為有前項之同意，同法第
    159條之5定有明文。立法意旨在於傳聞證據未經當事人之反
    對詰問予以核實，原則上先予排除。惟若當事人已放棄反對
    詰問權，於審判程序中表明同意該等傳聞證據可作為證據；
    或於言詞辯論終結前未聲明異議，基於尊重當事人對傳聞證
    據之處分權，及證據資料愈豐富，愈有助於真實發見之理念
    ，且強化言詞辯論主義，使訴訟程序得以順暢進行，上開傳
    聞證據亦均具有證據能力。本件證人廖允收、陳景怡、謝士
    偉等人固曾於警詢中為陳述，其性質雖屬傳聞證據，惟查無
    符合同法第159條之1至之4等前四條之情形，其等所為之上
    開警詢筆錄內容，業經本院審理時予以提示並告以要旨，且
    各經檢察官、被告及辯護人等人表示意見。當事人已知上述
    筆錄乃傳聞證據，且均未於言詞辯論終結前對該等筆錄內容
    聲明異議，依上開規定，是其等於警詢中之證言已擬制同意
    其有證據能力，本院審酌上開筆錄作成時，較無人情施壓或
    干擾，亦無不當取供之情形，認為以之作為本案之證據亦屬
    適當，是其等於警詢中之證言自具有證據能力。
三、復按所謂被告以外之人於審判外之陳述，係指被告以外之人
    就其曾經參與或見聞之事實，事後追憶並於審判外為陳述者
    而言。如被告以外之人係被告犯罪之共同正犯、共犯、相對
    人、被害人或其他關係人，而於被告實行犯罪行為時與被告
    為言詞或書面對談，且其對話之本身即係構成被告犯罪行為
    之部分內容者，因非屬其事後就曾經與聞之事實所為之追憶
    ，自與審判外之陳述有間，二者不容混淆。又國家基於犯罪
    偵查之目的，對被告或犯罪嫌疑人進行通訊監察，乃係以監
    控與過濾受監察人通訊內容之方式，蒐集對其有關之紀錄，
    並將該紀錄予以查扣，作為認定犯罪與否之證據，屬於刑事
    訴訟上強制處分之一種，而監聽係通訊保障及監察法第13條
    第1項所定通訊監察方法之一，司法警察機關依法定程序執
    行監聽取得之錄音，係以錄音設備之機械作用，真實保存當
    時通訊之內容，如通訊一方為受監察人，司法警察在監聽中
    蒐集所得之通訊者對話，若其通話本身即係被告進行犯罪中
    構成犯罪事實之部分內容，則依前開說明，自與所謂「審判
    外之陳述」無涉，應不受傳聞法則之規範，當然具有證據能
    力（最高法院97年度台上字第1069號判決要旨參照）。揆諸
    上揭說明，本判決引用為證據之監聽譯文，其內容係有關被
    告持用行動電話0000000000號所為之通訊監察，係屬受監察
    人進行本件犯罪行為之對話內容，並非所謂被告或被告以外
    之人於審判外之陳述至明。再按有事實足認被告或犯罪嫌疑
    人涉犯有最輕本刑為三年以上有期徒刑之罪嫌，並危害國家
    安全或社會秩序情節重大，而有相當理由可信其通訊內容與
    本案有關，且不能或難以其他方法蒐集或調查證據者，得發
    通訊監察書。通訊監察書，偵查中由檢察官依司法警察機關
    聲請或依職權以書面記載通訊保障及監察法第11條之事項，
    並敘明理由、檢附相關文件，聲請該管法院核發，96年12月
    11日修正施行之通訊保障及監察法第5條第1項第1款、第2項
    定有明文。是如依上開程序之通訊監察所取得之證據，即屬
    依法定程序所取得，自有證據能力。本案對被告所使用之00
    00000000號行動電話之通訊監察，係檢察官依法向臺灣臺中
    地方法院聲請，由臺灣臺中地方法院核發實施，本件監聽業
    經臺灣臺中地方法院99年12月31日核發之99年聲監字第2120
    號通訊監察書、100年1月26日核發之100年聲監續字第115號
    通訊監察書辦理監聽0000000000號行動電話，此有附卷載明
    監聽對象及監聽時間等相關內容之通訊監察書及電話附表均
    影本各1份在卷可稽（見偵查卷第103至104頁），是該通訊
    監察譯文（詳後所述）取得之合法性無疑，自有證據能力。
    又通訊監察錄音之譯文，僅屬依據監聽錄音結果予以翻譯之
    文字，固具文書證據之外觀，但實際上仍應認監聽所得之錄
    音帶或光碟，始屬調查犯罪所得之證物；刑事訴訟法第165
    條之1第2項所稱之證物，如其蒐證程序合法，並經合法調查
    ，自具證據能力。因此檢察官如提出通訊監察錄音之譯文為
    其證據方法，實乃以其監聽所得之錄音帶或光碟，為調查犯
    罪所得之證物，法院本應依刑事訴訟法第165條之1所列之方
    法調查，以判斷該錄音帶或光碟是否與通訊監察錄音之譯文
    相符。而監聽錄音製作之譯文，雖通常為偵查犯罪機關單方
    面製作，然若被告或訴訟關係人對其真實性並無爭執，經法
    院於審判期日提示譯文供當事人辨認、表示意見並為辯論者
    ，程序自屬適法（最高法院95年度台上字第295號、94年度
    台上字第466 5號判決要旨參照）。本件被告、辯護人及檢
    察官對於通訊監察案件錄音光碟內容之真正並無爭執，對於
    錄音所譯成通訊監察譯文之真正亦不爭執，且本案通訊監察
    譯文並於本院審理時經合法調查，則此項通訊監察之譯文自
    具有證據能力。至於蒐得證據之最後，由執行職務之公務員
    製作之文書，除刑事訴訟法有定其程式，應依其規定外，依
    同法第39條之規定，均應記載製作之年、月、日及其所屬機
    關，由製作人簽名。此屬證據取得後文書製作法定程式之遵
    守，無關乎刑事訴訟法第158條之4係規定證據取得過程（程
    序）適法性之認定。公務員製作之文書未經製作人簽名，除
    本法有特別規定（如第46條）外，是否無效或係不合法律上
    之程式而得命補正，抑屬證據證明力之問題，由法院就文書
    之性質（意思文書或報告文書），視各個情形自由判斷（最
    高法院97年度臺上字第96號判決意旨可參）。本案之上開警
    局所製作之通訊監察譯文，未依刑事訴訟法第39條之規定，
    記載製作之年、月、日及其所屬機關，並由製作人簽名，有
    卷附之通訊監察譯文可憑。該文書製作過程雖未遵守法定程
    式，但依前揭最高法院判決意旨，此屬證據取得後文書之製
    作，非屬證據取得之過程，與刑事訴訟法第158條之4規定無
    涉，故本案此部分並無法律特別規定而應認定無效，附此敘
    明。
四、復按「鑑定之經過及其結果，應命鑑定人以言詞或書面報告
    」、「法院或檢察官得囑託醫院、學校或其他相當之機關、
    團體為鑑定，或審查他人之鑑定，並準用第203條至第206條
    之1之規定；其須以言詞報告或說明時，得命實施鑑定或審
    查之人為之。」，為刑事訴訟法第206條第1項、第208條第1
    項定有明文。又按現行刑事訴訟法關於「鑑定」之規定，除
    選任自然人充當鑑定人外，另設有囑託機關鑑定制度。依同
    法第198條、第208條之規定，不論鑑定人或鑑定機關、團體
    ，固均應由法院、審判長、受命法官或檢察官視具體個案之
    需要而為選任、囑託，並依第206條之規定，提出言詞或書
    面報告，始符合同法第159條第1項所定得作為證據之「法律
    有規定」之情形。否則所為之鑑定，仍屬傳聞證據。然於司
    法警察機關調查中之案件，為因應實務上，或因量大、或有
    急迫之現實需求，併例行性當然有鑑定之必要者，例如毒品
    之種類與成分、尿液之毒品反應，或者槍彈有無殺傷力等鑑
    定，基於檢察一體原則，得由該管檢察長對於轄區內之案件
    ，以事前概括選任鑑定人或囑託鑑定機關、團體之方式，俾
    便轄區內之司法警察官、司法警察對於調查中之此類案件，
    得即時送請先前已選任之鑑定人或囑託之鑑定機關、團體實
    施鑑定，以求時效（法務部92年9月1日法檢字第0920035083
    號函參照，刊載於法務部公報第312期）。此種由司法警察
    官、司法警察依檢察官所概括選任之鑑定人或囑託鑑定機關
    、團體所為之鑑定結果，與檢察官選任或囑託為鑑定者，性
    質上並無差異，同具有證據能力。卷附之行政院衛生署草屯
    療養院草療鑑字第1000200218號鑑定書（見偵查卷第267頁
    ），係屬檢察機關概括授權司法警察（官）送請鑑定機關實
    施鑑定，本院並審酌該鑑定機關基於其專業職能及經驗所為
    之鑑驗，做成書面紀錄，其憑信性已具相當之擔保，且鑑定
    過程亦核無何違法或不當之情事，揆諸前開說明，屬前揭「
    法律規定」得為證據者，自具有證據能力。
五、再按刑事訴訟法第159條之4第2款規定，除前三條之情形外
    ，除顯有不可信之情況外，從事業務之人於業務上或通常業
    務過程所須製作之紀錄文書、證明文書，亦得為證據。此係
    因從事業務之人在業務上或通常業務過程製作之上開文書，
    因係於通常業務上不間斷而規律之記載，一般均有會計等人
    員校對，記錄時亦無預見日後將作為證據之偽造動機，其虛
    偽之可能性較小，且如讓製作者以口頭方式在法庭上再重述
    過去之事實或數據，實際上有其困難，二者具有一定程度之
    不可代替性，是除非有顯不可信之情況外，上開業務文書應
    均具有證據能力。查卷附之行動電話通聯紀錄資料，本係由
    該電信業者為計算電話通話費用，而以電信業者管控中之電
    腦設備逐筆紀錄通話門號之通話日期、時間長短、通話對方
    門號（即發話方、受話方與發簡訊）、通話地點所在之最近
    基地台位置等。卷內所附電話通聯紀錄資料，顯非為訴訟上
    之特定目的而製作，而係屬於通常業務過程中不間斷的有規
    律記載，是其記載者，不具有個案性質，自係屬於從事業務
    之人於業務上或通常業務過程所須製作之紀錄文書，經查亦
    無顯不可信之情況，故本件通聯紀錄自應具有證據能力。
六、又按傳聞法則乃對於被告以外之人於審判外之言詞或書面陳
    述而為之規範。扣案之如附表、肆所示之物品，係屬物證
    ，性質上並非供述證據，無刑事訴訟法第159條第1項規定傳
    聞法則之適用，上開扣案物品係由員警於依法執行搜索而扣
    得，以上證物與本案具有關聯性，與本案待證事實具有自然
    之關聯性，且無證據證明係公務員違法取得之物，依法自得
    作為證據。
七、查安非他命係屬毒品危害防制條例第2條第2項第2款所列之
    第二級毒品，甲基安非他命則屬同條項款附表（即其附表二
    編號89）所載之相類製品，依行政院衛生署管制藥品管理局
    之相關函釋，二者雖多為硫酸鹽或鹽酸鹽，可溶於水，為白
    色、略帶苦味之結晶，但使用劑量及致死劑量，仍屬有別，
    且目前國內發現者似都為甲基安非他命之鹽酸鹽（參見司法
    院編印之「法官辦理刑事案件參考手冊(一)」第282頁、第292
    頁、第293頁），可見安非他命與甲基安非他命，係毒性有
    差別之第二級毒品。上訴人即被告林泰華（下稱被告）及證
    人謝士偉於警詢、偵訊及本院審理時及證人陳景怡、李泳澤
    於警詢、偵訊中雖迭將「甲基安非他命」稱為「安非他命」
    ，惟此僅係一般口語習用之稱呼，然現時國內施用毒品者施
    用之安非他命類藥物，實以「甲基安非他命」為常，鮮有為
    「安非他命」者。依照上開說明，足認被告應係販賣第二級
    毒品甲基安非他命，而非販賣第二級毒品安非他命，附此敘
    明。
貳、實體方面：
一、認定犯罪事實所憑之證據及理由：
  (一)關於附表壹編號一被告販賣海洛因予廖允收部分：
  1.被告於100年2月18日偵訊時坦承於100年2月17日在精武路上
    販賣1包海洛因1千元予證人廖允收等情（見偵查卷第233 頁
    ），且其於原審（見原審卷第69頁反面）及本院審理時（見
    本院卷第109頁反面）亦對於100年2月17日在台中市○○路
    169號前販賣1包海洛因1千元予證人廖允收等情均坦承不諱
    。
  2.被告坦承行動電話門號0000000000號係其所有做為通訊用等
    情，業據被告於警詢、原審及本院坦承不諱（見偵查卷第13
    頁、原審卷第15頁正面、第97頁、本院卷第79頁反面），並
    經警於被告使用之6431─Ｂ8號自用小客車上查扣該行動電
    話，足認行動電話門號0000000000號之使用人確係被告。又
    證人廖允收於警詢證稱其都用號碼0000000000號打給阿華手
    機0000000000與他聯絡等情，且其於警詢之受詢問人之年籍
    資料欄，亦載明0000000000係其使用之電話等情（見偵查卷
    第180頁），足認門號000000000號使用人確係證人廖允收。
    又依電話通聯資料記載，於100年2月16日晚上10時34分20秒
    ，被告使用0000000000號行動電話與證人廖允收所使用之
    0000 000000號行動電話聯絡，此亦有電話通聯資料附卷可
    稽（見外放之遠傳資料查0000000000號行動電話雙向通聯紀
    錄第26 頁反面）。
  3.證人廖允收於100年2月17日警詢中證述：我於99年5月間開
    始施用一級毒品海洛因，最近一次係於今（17）日14時35分
    於臺中市○區○○路與進德街口於我車上（自小客車車號53
    98─Ｃ3）內施用第一級毒品海洛因，我都是先以我的行動
    電話0000000000撥打林泰華之行動電話0000000000後，再由
    林泰華約定時間及地點進行交易，最近一次是在今（17）日
    14 時30分與林泰華約定於臺中市○區○○路169號前與林泰
    華進行交易，我購買新台幣1千元之海洛因，錢我直接交給
    林泰華，林泰華直接拿海洛因給我等語（見偵查卷第181至
    182 頁）。
  4.證人廖允收於100年2月17日偵訊中證述：我有施用一級毒品
    海洛因，我今天施用的海洛因是今天約下午2時30分跟林泰
    華買的（提示照片證人指出為編號九─按編號九即林泰華）
    ，我都叫他阿華，是我以電話與林泰華聯絡，他叫我到精武
    路跟進德路，他拿海洛因到車上給我，我當場將1千元交給
    林泰華，當時只有我們兩人在車上，我錢給他，他東西給我
    ，之後林泰華就下車了，之後我有開走一段路，我開到進德
    路上，我在車上施用海洛因，我確定是海洛因。我並沒有與
    林泰華合資去買，我也不知道林泰華有沒有去調貨，我與林
    泰華並無糾紛，亦沒有故意誣陷林泰華，警方播放之蒐證光
    碟，蒐證光碟中00：06:11上車的人就是林泰華，光碟畫面
    中林泰華上車，他就是當場在車上賣我海洛因，當時差不多
    是2點半，後來警方是在2點50分在台中市○○街跟華中街口
    對我盤查，因為我剛已經在車上將海洛因施用完了等語（見
    偵卷第198至201頁）。
  5.又證人廖允收確於100年2月17日下午2時35分許，在臺中市
    ○區○○路與進德街口其所駕駛車牌號碼5398─Ｃ3號自用
    小客車內，以將海洛因置於注射針筒內，再加水稀釋注射手
    臂之方式，施用海洛因1次，並於同日下午2時50分許，在臺
    中市○區○○街與華中街口為警盤查查獲，且經警徵其同意
    採集其尿液送驗，結果呈嗎啡陽性反應，並經臺灣臺中地方
    法院100年度訴字第1873號判決就其此部分犯行判處有期徒
    刑8月確定，此有臺灣臺中地方法院100年度訴字第1873號宣
    示判決筆錄及臺灣高等法院被告前案紀錄表各1份在卷可稽
    （見本院卷第93至99頁），此外，並有警方蒐證照片4幀（
    見偵查卷第184頁）在卷可稽，是以證人廖允收上開證述與
    警方之蒐證照片及其向被告購得海洛因施用後，隨即為警查
    獲，並經警採尿，再以科學檢驗方法檢驗得知證人廖允收之
    尿液確呈嗎啡陽性反應等情況相符，自堪信為真實。
  6.按非法販賣海洛因之交易型態，有所謂「大盤」、「中盤」
    或「小盤」之分。其中「大盤」或「中盤」者，倘時機掌握
    得宜，或可查獲電子秤、帳冊、分裝袋等販賣工具，且因購
    買者眾，一旦事發，必有多數知情或買受人等可為證人。然
    在「小盤」與「偶發」之零星交易，因係一手交錢，一手交
    貨，交易方法簡單，對象不多，無須使用任何販賣工具，亦
    無記載帳冊之必要。此種交易方式，因交易時間短暫過程隱
    密，未必有第三者知悉其情事，且茍非警方事先獲知情報，
    甚難於交易現場當場查獲。法院固不應僅憑購買者片面之指
    證，據以認定被告之非法販賣毒品之犯行，然購買者之指證
    在證據法則上既屬「人證」之一種，與被告之自白不得作為
    認定事實唯一證據之情形不同，如購買者之指證並無矛盾或
    瑕疵，亦未違背經驗法則與論理法則時，自不應僅因無法查
    得其他直接佐證，即對購買毒品者所為對販毒者不利之指證
    ，全然捨棄不採（參照最高法院93年度台上字第5742號判決
    意旨）。上開電話通聯紀錄雖無法直接證明被告於100年2月
    17日有與廖允收完成海洛因交易之犯行，惟觀諸證人廖允收
    上開證述之內容，已敘明其於100年2月17日向被告購買海洛
    因之聯絡方式及交易地點、金額，核與警方之蒐證照片及上
    開電話通聯紀錄相互吻合，亦與被告前揭自白之內容相符。
    證人廖允收供證購買海洛因之過程不僅具體且翔實，又能與
    卷附之非供述證據互核一致，足認其證詞屬實。況證人廖允
    收與被告並無嫌隙，亦無誣陷被告之動機。證人廖允收於10
    0年2月17日下午2時30分許向被告購買海洛因毒品時，即遭
    警方跟拍，證人廖允收並於同日下午2時50分許為警查獲，
    且證人廖允收經警採尿檢驗結果為嗎啡陽性反應，是以被告
    販賣給證人廖允收之毒品，應屬海洛因無誤。且本件並無證
    據顯示上開證人廖允收之證述，係為邀得減刑之輕典而為證
    述，上開證人廖允收之證述自可確信為真實，足以作為本件
    認定被告販賣海洛因之證據，是證人廖允收證述有向被告購
    買毒品海洛因之證詞，應堪採信，堪予認定被告於100年2
    月17日有販賣1000元之海洛因予證人廖允收。
  7.本案就如附表壹編號一所示部分雖因證人廖允收已將購得之
    海洛因施用，而僅扣得含海洛因殘渣之塑膠袋1個，而未能
    精準計算出被告分別販入與販出海洛因之差價（即營利賺取
    之淨額）。然查，參諸我國查緝販賣毒品海洛因執法甚嚴，
    對於販賣海洛因者尤科以重度刑責。又販賣海洛因既係違法
    行為，當非可公然為之，亦無公定價格，且容易分裝並增減
    份量，而每次買賣之價量，可能隨時依雙方關係深淺、資力
    、需求量及對行情之認知、來源是否充裕、查緝是否嚴謹、
    購買者被查獲時供述購買對象之可能風險之評估等情形，而
    異其標準，非可一概而論；販賣之利得，除被告坦承犯行或
    價量俱臻明確外，委難察得實情，販賣之人從價差或量差中
    牟利之方式雖異，其意圖營利之販賣行為則同一。是以因海
    洛因量微價高，取得不易，販賣者率有暴利可圖，苟非意圖
    販賣營利，一般人焉有可能甘冒重度刑責而提供海洛因予他
    人。且證人廖允收亦不知被告販入海洛因之成本如何，致無
    法查得販賣之實際利得若干。惟被告與買受之對象即證人廖
    允收間並無特別之親屬情誼，且證人廖允收證述其向被告購
    買海洛因時，有交付金錢而屬有償之行為，且係在如附表壹
    編號一所示之地點進行交易，被告對於販賣海洛因之重刑應
    知之甚詳，如無相當利潤可圖，豈有甘冒遭受重刑之風險，
    而將海洛因無償轉讓他人之理？是倘被告非有厚利可圖，自
    無平白費時、費力特意於如附表壹編號一所示之地點交付海
    洛因與對方之理，被告販賣海洛因予證人廖允收，其主觀上
    顯係基於營利之販賣意圖而為毒品之提供行為，洵堪認定。
  (二)關於附表壹編號二被告販賣愷他命予陳景怡部分：
  1.被告就其有於附表壹編號二所示時間、地點，販賣愷他命予
    陳景怡，業據其於警詢、偵訊、原審審理及本院審理中均坦
    承不諱（見偵查卷第17至18頁、第22至23頁、第165頁、原
    審卷第96頁、本院卷第109頁反面）。
  2.證人陳景怡以其申辦之行動電話門號00000000000與被告持
    用之行動電話門號0000000000號，確於100年1月11日14時54
    分8秒、100年1月11日15時12分9秒、100年1月11日15時51分
    28秒、100年1月11日16時7分59秒有聯絡交易毒品愷他命相
    關事宜之通話（通訊監察譯文見偵查卷第41至42頁）。
  3.證人陳景怡於警詢證稱：上記譯文是我在聯絡跟叫做泰華的
    男子購買毒品。（問：你向泰華的男子購買過毒品？價格？
    數量？地點？）1月11日16時7分59秒在我住處樓下以2000元
    代價向泰華購買1小包Ｋ他命（約5公克）。我向泰華購買毒
    品是親自當面交錢給泰華，泰華當面將毒品交給我，經我指
    認「泰華」即為紀錄表內編號9的人（按即林泰華），我與
    林泰華是朋友間介紹認識的，我們之間沒有糾紛、仇怨，我
    都是打0000000000、0000000000這2支電話跟泰華聯絡等語
    （見偵查卷第33至36頁及第39頁反面）。
  4.證人陳景怡於偵訊中證稱：（檢察官諭知當庭播放100年1月
    11日14時54分8秒、15時12分9秒、15時51分28秒、16時7分
    59秒監聽光碟。問：這是否你跟林泰華對話？）對。（問：
    要做什麼？）那時候是我勒戒剛出來，之前他就先丟一包Ｋ
    他命給我，事後我就跟他說我想找他朋友拿，他說那是牛奶
    Ｋ，才會在電話中說木瓜牛奶，就是要找他拿Ｋ他命，他是
    說那是他朋友的，但實際上我不知道那是他的，還是他朋友
    的，我都是找他拿。（問：你找林泰華拿Ｋ他命不用錢嗎？
    ）要，2千元，就是電話中的2千元。電話中說「上次打麻將
    差2千」就是要買2千元Ｋ他命，當天他應該是將Ｋ他命送到
    我東山路的家，當天在我家樓下，是林泰華在車上親自把Ｋ
    他命交給我，我當場把2千元交給林泰華，當時車上有他朋
    友，他說Ｋ他命是他朋友的，在電話中聽不出來他有帶朋友
    去，是人到時，才看到他朋友。（問：所以算是你跟林泰華
    買的？）算是。我沒有跟林泰華合資購買，他說他沒有用，
    林泰華交給我的Ｋ他命我有施用，我確定林泰華這次賣給我
    的是Ｋ他命等語（見偵查卷第205至206頁）。
  5.依證人陳景怡證述之內容，已敘明其於如附表壹編號二所示
    之時間、地點向被告購買2000元之愷他命，核與被告供述之
    內容相符。且本件並無證據顯示證人陳景怡之證述，係為邀
    得減刑之輕典而為證述，是以證人陳景怡之證述自可確信為
    真實，足以作為本件認定被告販賣愷他命之證據，是證人陳
    景怡證述有向被告購買毒品愷他命之證詞，應堪採信，堪予
    認定被告於附表壹編號二所示之時間、地點有販賣愷他命予
    證人陳景怡。
  (三)關於附表壹編號三被告販賣甲基安非他命予陳景怡部分：
  1.被告就其有於附表壹編號三所示時間、地點，販賣甲基安非
    他命予陳景怡，業據其於警詢、偵訊、原審審理及本院審理
    中均坦承不諱（見偵查卷第22至23頁、第165頁、原審卷第
    96頁、本院卷第110頁正面）。
  2.證人陳景怡以其所有之行動電話門號0000000000、00000000
    00與被告持用之行動電話門號0000000000號，確於100年1月
    15日17時15分49秒、100年1月15日17時46分49 秒、100年1
    月15日18時2分53秒有聯絡交易毒品甲基安非他命相關事宜
    之通話（通訊監察譯文見偵查卷第42至43頁）。
  3.證人陳景怡於警詢證稱：上記譯文是我在聯絡跟叫做泰華的
    男子購買毒品。（問：你向泰華的男子購買過毒品？價格？
    數量？地點？）1月15日18時2分53秒在北屯路全聯對面全家
    超商向泰華購買7500元1小包（含袋重約3.7公克）。我向泰
    華購買毒品是親自當面交錢給泰華，泰華當面將毒品交給我
    ，我知道他有在賣安非他命，經我指認「泰華」即為紀錄表
    內編號9的人（按即林泰華），我只是單純跟林泰華買安非
    他命而已，是朋友間介紹認識的，我們之間沒有糾紛、仇怨
    ，我都是打0000000000、0000000000這2支電話跟泰華聯絡
    等語（見偵查卷第33至36頁及第39頁反面）。
  4.證人陳景怡於偵訊中證稱：我安非他命是跟林泰華買的。（
    檢察官諭知當庭播放100年1月15日17時15分49秒監聽光碟。
    問：這是否你跟林泰華對話？）對。「8」就是8千，1錢的
    安非他命，就是實重3.5克，林泰華在電話中說他都做4跟8
    ，就是半錢，4千，1錢8千。（檢察官諭知當庭播放100年1
    月15日17時46分49秒、18時2分53秒監聽光碟。問：這是否
    你跟林泰華對話？）對。內容是我要跟他買1錢安非他命，
    共8 千元，後來我殺到7500元，在電話中講到我要「1」，
    是指1錢的安非他命，當天約在他家（北屯路跟文心路附近
    ）的樓下全家便利商店，在被告住處樓下便利商店旁，林泰
    華本人有親自把安非他命交給我，我有當場把7500元交給林
    泰華，這次我是跟他買安非他命，不是請他調貨，也不是合
    資購買，這次林泰華賣給我的安非他命我有施用，我確定林
    泰華這次賣給我的是安非他命，因為我有用等語（見偵查卷
    第207至208頁）。
  5.依證人陳景怡證述之內容，已敘明其於如附表壹編號三所示
    之時間、地點向被告購買7500元之甲基安非他命，核與被告
    供述之內容相符。且本件並無證據顯示證人陳景怡之證述，
    係為邀得減刑之輕典而為證述，是以證人陳景怡之證述自可
    確信為真實，足以作為本件認定被告販賣甲基安非他命之證
    據，是證人陳景怡證述有向被告購買毒品愷他命之證詞，應
    堪採信，堪予認定被告於附表壹編號三所示之時間、地點有
    販賣甲基安非他命予證人陳景怡。
  (四)關於附表壹編號四至五被告販賣甲基安非他命予陳景怡部分
    ：
  1.被告就其有於附表壹編號四至五所示時間、地點，分別販賣
    甲基安非他命予陳景怡，業據其於警詢、偵訊、原審審理及
    本院審理中均坦承不諱（見偵查卷第22至23頁、第165頁、
    原審卷第96頁、本院卷第110頁）。
  2.證人陳景怡以其所有之行動電話門號0000000000與被告持用
    之行動電話門號0000000000號，確於100年2月13日凌晨1時3
    2分9秒、100年2月13日凌晨1時59分13秒、100年2月13日凌
    晨2時16分29秒有聯絡交易毒品甲基安非他命相關事宜之通
    話（通訊監察譯文見偵查卷第44至45頁）。
  3.證人陳景怡於警詢證稱：上記譯文是我在聯絡跟叫做泰華的
    男子購買毒品。（問：你向泰華的男子購買過毒品？價格？
    數量？地點？）2月13日1時32分9秒在健行大雅路口4000元
    （含袋重約1公克）、2時16分29秒在中華路附近共向泰華14
    000元（含袋重約3.7公克）。我向泰華購買毒品是親自當面
    交錢給泰華，泰華當面將毒品交給我，我知道他有在賣安非
    他命，經我指認「泰華」即為紀錄表內編號9的人（按即林
    泰華），我只是單純跟林泰華買安非他命而已，是朋友間介
    紹認識的，我們之間沒有糾紛、仇怨，我都是打0000000000
    、0000000000這2支電話跟泰華聯絡等語（見偵查卷第33至3
    6頁及第39頁反面）。
  4.證人陳景怡於偵訊中證稱：（提示100年2月13日1時32分9秒
    、1時59分13秒、2時16分29秒、19時33分9秒監聽譯文。問
    ：這是否你跟林泰華對話？）對。是我要跟他買安非他命。
    （問：這天買多少？）這天我分兩次買，我凌晨1點多跟他
    約在健行路與大雅路口，他說有兩種版本，一種比較差，比
    較便宜，就是有味道的，賣我1克4千元，他說只剩那些，他
    說是他朋友叫他拿出去轉賣的，他說他的很貴，他的1錢1萬
    4 ，我說那麼貴，拿便宜的好了，所以第一次在大雅路跟健
    行路口，我跟他買含袋1克4千元，那時我們離開後，我就先
    試，真的是劣質品，很嗆。我後來再打電話給林泰華，問他
    另外一種比較貴的，1錢1萬4的，我們就約在中華路，他叫
    我先到中華路跟公園路等他，我們後來就在車上見面，我後
    來跟他買1錢。100年2月13日凌晨1點林泰華本人親自把安非
    他命交給我，我當場把4千元交給他，這次買到的有一點點
    安非他命的感覺，但很嗆。（問：當時只有你們兩個人？）
    沒有，好像還有朋友，他也沒上車，他就直接拿給我，我把
    錢給他。（問：但是買賣是你跟林泰華？）對。（問：他朋
    友有把安非他命交給妳嗎？）沒有。（問：這次是你親自把
    錢交給林泰華？）對。這次我是跟他買安非他命，不是請他
    調貨，也不是跟林泰華合資購買。（問：《按第2次購買甲
    基安非他命》是幾點的時候？）也是凌晨1、2點，我在健行
    路與大雅路口馬上試，真的很差，所以我就馬上問去找他買
    ，跟第1次時間隔沒多久，這2次買到的的確是安非他命，因
    為1月份跟2月份價錢不一樣，大家都沒東西，因為過年也漲
    價，很多人被抓，都缺貨等語（見偵查卷第208至210頁）。
  5.被告雖辯稱：附表壹編號四部分我只是幫賣的人拿甲基安非
    他命賣給陳景怡，陳景怡知道毒品是別人的，當天她還有跟
    生哥見面，只是東西是我拿下去給她，錢是我代收的等語。
    經查，證人陳景怡於偵訊中證稱：100年2月13日我分兩次買
    ，我凌晨1點多跟他約在健行路與大雅路口，他說有兩種版
    本，一種比較差，比較便宜，就是有味道的，賣我1克4千元
    ，他說只剩那些，他說是他朋友叫他拿出去轉賣的，他說他
    的很貴，他的1錢1萬4，我說那麼貴，拿便宜的好了，所以
    第一次在大雅路跟健行路口，我跟他買含袋1克4千元，當日
    凌晨1點林泰華本人親自把安非他命交給我，我當場把4千元
    交給他，這次買到的有一點點安非他命的感覺，但很嗆。（
    問：當時只有你們兩個人？）沒有，好像還有朋友，他也沒
    上車，他就直接拿給我，我把錢給他。（問：但是買賣是你
    跟林泰華？）對。（問：他朋友有把安非他命交給妳嗎？）
    沒有。（問：這次是你親自把錢交給林泰華？）對等語（見
    偵查卷第208至210頁）。且證人陳景怡以其所有之行動電話
    門號0000000000與被告持用之行動電話門號0000000000號，
    於100年2月13日凌晨1時32分9秒之通聯譯文中確有：「Ａ（
    被告）：我突然被生哥叫出來，他聽到妳回來很高興。」「
    Ｂ（陳景怡）：那怎麼辦？」「Ａ：我在他這邊。」「Ｂ：
    還是我過去？」「Ａ：他這邊也有，不是我的那個，但不用
    那麼那個，可以讓妳軟一點。」「Ｂ：真的喔？那我過去。
    」之對話（通訊監察譯文見偵查卷第44頁）。綜上所述，足
    認被告於附表壹編號四所示之時、地所販賣予證人陳景怡之
    甲基安非他命確係「生哥」所有，且是「生哥」要被告將該
    毒品拿出來販賣，所以才由被告於證人陳景怡打電話與其聯
    繫時，向證人陳景怡推銷「生哥」要其販賣之甲基安非他命
    ，並於證人陳景怡答應購買後，推由被告在約定之時間、地
    點將甲基安非他命交予證人陳景怡，證人陳景怡再將4千元
    交付被告，是以本件即係由被告送交毒品甲基安非他命予證
    人陳景怡以完成交付並收取價金，被告既已參與事先聯繫交
    易地點、交付毒品、收取貨款之犯罪構成要件行為，自屬已
    參與犯罪事實一部之實行，故被告與「生哥」有販賣甲基安
    非他命之犯意聯絡及行為分擔甚明，自屬共同正犯，是依前
    揭說明，就被告如附表壹編號四所示販賣毒品甲基安非他命
    予證人陳景怡部分，被告自應負共同正犯之刑責。
  6.依證人陳景怡證述之內容，已敘明其於如附表壹編號四、五
    所示之時間、地點向被告購買4000元、14000元之甲基安非
    他命，核與被告供述之內容相符。且本件並無證據顯示證人
    陳景怡之證述，係為邀得減刑之輕典而為證述，是以證人陳
    景怡之證述自可確信為真實，足以作為本件認定被告販賣甲
    基安非他命之證據，是證人陳景怡證述有向被告購買毒品甲
    基安非他命之證詞，應堪採信，堪予認定被告於附表壹編號
    四、五所示之時間、地點有販賣甲基安非他命予證人陳景怡
    。
  (五)關於附表壹編號六被告販賣甲基安非他命予謝士偉部分：
  1.被告就其有於附表壹編號六所示時間、地點，販賣甲基安非
    他命予謝士偉，業據其於偵訊、原審審理及本院審理中均坦
    承不諱（見偵查卷第165頁、原審卷第96頁、本院卷第110頁
    反面）。
  2.證人謝士偉於警詢證稱：我所施用的毒品海洛因及安非他命
    都是跟一個綽號「阿華」的男子購買的，我都以我申設之門
    號0000000000行動電話門號撥給綽號「阿華」所使用之0000
    000000號門號，100年1月11日22時12分33秒0000000000號門
    號撥打我所有0000000000之通話內容「阿華」就是在太平市
    「亞虎遊藝場」附近，我所說以1000元的價錢購買海洛因；
    以1000元的價錢購買安非他命之人。「粗工」即指安非他命
    ，「小工」即指海洛因，「4張」即指4包毒品，「8張」即
    指8包毒品，「材質不一樣」即指毒品品質不一樣。100年2
    月8日22時26分47秒，我所有門號0000000000撥打門號00000
    00000聯絡內容「阿華」就是上述販毒給我之人，「做工做1
    個月還是半個月」即指需要一種毒品還是二種毒品，「半個
    月要收5張」即指如只需要一種毒品，希望我買5包毒品。我
    大概從今年1月開始向「阿華」的男子購買毒品。第一次於
    100年1月11日22時22分電話聯絡，約在太平市「亞虎遊藝場
    」附近，以1000元的價錢，向綽號「阿華」之男子購買海洛
    因；另以1000元的價錢，向綽號「阿華」之男子購買安非他
    命等語（見偵卷第47頁反面至49頁）。
  3.證人謝士偉於偵訊中證稱：我所施用的毒品海洛因、安非他
    命都是跟林泰華買的。（諭知當庭播放100年1月11日22時12
    分33秒、100年1月11日22時22分26秒監聽光碟）是我與林泰
    華的對話，當時我是使用0000000000，林泰華的電話是0000
    000000，我是要向他買毒品安非他命跟海洛因，嗣後有約在
    太平雅虎遊藝場，買1包安非他命，1包海洛因，各買1千元
    ，共2千元，譯文中「做工」即俗稱安非他命，「粗工」是
    安非他命，「小工」是海洛因，「4張」、「8張」是他想叫
    我拿4包或8包。因為我覺得太貴，4包就是4千，8包就是8千
    ，100年1月11日在太平雅虎遊藝場，林泰華本人有把海洛因
    、安非他命親自交給我，我當場把2千元交給林泰華，當時
    只有我們兩人在場，我都是拿錢給他，他之前跟我說過他跟
    別人調的，但我沒看過那個人，都是從林泰華的手拿毒品給
    我的，我沒有跟林泰華合資購買毒品，這次買到的安非他命
    、海洛因我有施用，我確定這次買到的是安非他命、海洛因
    （見偵查卷第214至216頁）。
  4.證人謝士偉於本院審理中證稱：（問：《100年》1月時是否
    有施用毒品？）有。施用安非他命、海洛因。（問：當時安
    非他命、海洛因是向何人取得？）打電話給被告問他有無安
    非他命或海洛因，他就叫我過去太平橋那邊。（問：《請求
    提示100偵4786號卷第54頁之1月11日10點12分、1月11日10
    點22分通話內容》這兩通是否你跟被告的對話？）是的。（
    問：1月11日10點22分通聯是在講什麼？）是在講安非他命
    的價錢是4千還是8千元。（問：後面被告說「這是現有的，
    不用再去找別人」，你說「好，我瞭解」，電話是否講到這
    裡就掛斷了？）好像那時就掛斷了。（問：這通電話後稍晚
    是否有再聯絡？）有。有再聯絡，因為價錢的關係，我說要
    再想一下，他說他在遊藝場，有需要再過去找他。（問：監
    聽譯文中有哪一段可以看出你要跟被告買海洛因？）之前我
    打給他都是有需要，但那兩個月毒品漲價，價錢不一定，我
    問他的都是安非他命的價錢。（問：1月11日電話中都沒有
    提到海洛因嗎？）當然是有需要才會打給他，那時海洛因沒
    有漲價，我電話中沒有再問他，但如果他身上有海洛因，我
    會再跟他一起拿。（問：那天拿海洛因的價格為何？）忘記
    了。（問：為何會在警詢時講1月11日當天，你拿1千元0.4
    公克安非他命、1千元0.4公克海洛因？）那天我有施用毒品
    且好幾天沒有睡覺，警方搜索時已經剩下殘渣而已，警察叫
    我講是跟誰買的，至於量也無法稱重了，只能講大約的重量
    而已，價錢則是當時被告講的價格。我想說只剩下殘渣袋而
    已，講什麼都沒有用，我就抓一個殘渣袋大約的重量講。（
    問：1月11日實際上是以什麼價格取得海洛因？）想不起來
    了。（問：平常都去哪裡找被告？）打電話給他，他會說他
    在哪邊，他常常在雅虎遊藝場。（問：電話中的小工是海洛
    因、粗工是安非他命嗎？）是的。（問：48是否半錢安非他
    命4千元、1錢安非他命8千元？）好像是半錢4千，1錢是8千
    。（問：你1次是買半錢嗎？）都有，有時會買少量，有時
    會買1千、2千。（問：平常海洛因、安非他命都跟被告買多
    少錢？）海洛因最少買到1千，最多買到1克5千、6千元。安
    非他命則是4千、8千元，最少買1千元等語（見本院卷第103
    至104頁）。
  5.100年1月11日22時12分33秒被告之0000000000號行動電話與
    證人謝士偉持用之0000000000號行動電話門號有以下之對話
    ：「Ｂ（指證人謝士偉）：阿華！我朋友想找你！方便嗎？
    」、「Ａ（指被告）：哪一種？」、「Ｂ：就是我第一次找
    你那一種」、「Ａ：做工的那一種嗎？」、「Ｂ：對！」、
    「Ａ：是要小工還是粗工？」、「Ｂ：粗工」、「Ａ：工程
    很大嗎？」、「Ｂ：就像我之前去找你那樣啊」、「Ａ：你
    那邊價錢那麼差不知道有沒有人要做」、「Ｂ：我忘記你的
    價錢耶」、「Ａ：對啊」、……「Ａ：我等一下要去太平等
    一下就出來了，我等一下會去那個」、「Ｂ：上次我們見面
    那邊嗎」、「Ａ：我剛從那邊出來！我已經快到太平了」、
    ……「Ｂ：你那邊叫工都多少」、「Ａ：現不一樣了！快過
    年了，有些人都不做啊，所以有好康的上次我才打給你」、
    「Ｂ：不然你有出來再打給我」……；又100年1月11日22時
    22 分26秒被告之0000000000號行動電話與證人謝士偉持用
    之0000000000號行動電話門號有以下之對話：「Ａ：現有的
    他們現在他們做48」、「Ｂ：你說什麼」、「Ａ：4張8張」
    、「Ｂ：喔」、「Ａ：他們的材質比較不一樣」、「Ｂ：好
    ！我問問看」、「Ａ：這個是現有的啦！不用再去找別人」
    、「Ｂ：好！我了解」等語。從以上二通聯譯文，可知當日
    證人謝士偉係要向被告購買甲基安非他命即「粗工」，且二
    人在電話中所詢價之毒品48，亦應係指甲基安非他命之價格
    ，此亦與證人謝士偉證述在卷。
  6.證人謝士偉於警詢、偵訊及本院審理時均證述：100年1月11
    日在太平雅虎遊藝場，林泰華本人有把安非他命親自交給我
    ，我當場把1000元交給林泰華，當時只有我們兩人在場，我
    是跟他買安非他命沒有請他代為調貨，我也沒有跟林泰華合
    資購買毒品等情，核與通訊監察譯文之內容相符，並有門號
    0000000000號行動電話申設人為謝士偉之基本資料查詢單1
    紙（見原審卷第52頁反面）在卷可稽，堪予認定被告於附表
    壹編號六所示之時間、地點有販賣1千元之甲基安非他命予
    證人謝士偉。
  (六)關於附表壹編號七所示被告販賣甲基安非他命予謝士偉部分
    ：
  1.被告就其有於附表壹編號七所示時間、地點，分別販賣甲基
    安非他命予謝士偉，業據其於警詢、偵訊、原審審理及本院
    審理中均坦承不諱（見偵查卷第23至24頁、第165頁、原審
    卷第96頁、本院卷第111頁正面）。
  2.證人謝士偉以其申辦之行動電話門號0000000000號與被告持
    用之行動電話門號0000000000號，確於100年2月8日22時26
    分47秒、100年2月8日22時29分51秒、100年2月8日22時43分
    47 秒、100年2月8日22時48分13秒有聯絡交易毒品甲基安非
    他命相關事宜之通話（通訊監察譯文見偵查卷第55頁）。
  3.證人謝士偉於警詢證稱：我所施用的毒品海洛因及安非他命
    都是跟一個綽號「阿華」的男子購買的，我都以我申設之門
    號0000000000行動電話門號撥給綽號「阿華」所使用之0000
    000000號門號，100年2月8日22時26分47秒，我所有門號000
    0000000撥打門號0000000000聯絡內容「阿華」就是上述販
    毒給我之人，「做工做1個月還是半個月」即指需要一種毒
    品還是二重毒品，「半個月要收5張」即指如只需要一種毒
    品，希望我買5包毒品。我大概從今年1月開始向「阿華」的
    男子購買毒品。第二次於100年2月8日22時26分電話聯絡，
    約在太平市「亞虎遊藝場」附近，以2000元的價錢，向綽號
    「阿華」之男子購買安非他命2包。我不知道「阿華」有無
    吸毒，但他有在販賣毒品等語（見偵卷第47頁反面至49頁）
    。
  4.證人謝士偉於偵訊中證稱：（諭知當庭播放100年2月8日22
    時26分47秒、100年2月8日22時29分51秒、100年2月8日22時
    43分47秒、100年2月8日22時48分13秒監聽光碟）是我與林
    泰華的對話，這4通電話是我要向他買毒品安非他命，當天
    約在太平雅虎遊藝場，買2包安非他命2千元，譯文中「做工
    做半個月」就是要一種毒品，「5張」是他希望我拿5包5 千
    元，後來我沒拿5包。100年2月8日在太平雅虎遊藝場，林泰
    華本人有把安非他命親自交給我，我當場把2千元交給林泰
    華，當時只有我們兩人在場，我是跟他買安非他命沒有請他
    代為調貨，我也沒有跟林泰華合資購買毒品，這次買到的安
    非他命我有施用，我確定這次買到的是安非他命等語（見偵
    查卷第216至217頁）。
  5.證人謝士偉於警詢、偵訊時均證述：100年2月8日在太平雅
    虎遊藝場，林泰華本人有把安非他命親自交給我，我當場把
    2千元交給林泰華，當時只有我們兩人在場，我是跟他買安
    非他命沒有請他代為調貨，我也沒有跟林泰華合資購買毒品
    等情，核與通訊監察譯文之內容相符，並有門號0000000000
    號行動電話申設人為謝士偉之基本資料查詢單1紙（原審卷
    第52頁反面）在卷可稽，且本件並無證據顯示證人謝士偉之
    證述，係為邀得減刑之輕典而為證述，是以證人謝士偉之證
    述自可確信為真實，足以作為本件認定被告販賣甲基安非他
    命之證據，是證人謝士偉證述有於如附表壹編號七所示之時
    間、地點向被告購買甲基安非他命之證詞，應堪採信，堪予
    認定被告於附表壹編號七所示之時間、地點有販賣2千元之
    甲基安非他命予證人謝士偉。
  (六)本案雖未扣得被告販賣予如附表壹編號二至七所示之人之愷
    他命、甲基安非他命，而未能精準計算出被告分別販入與販
    出愷他命、甲基安非他命之差價（即營利賺取之淨額）。然
    查，參諸我國查緝販賣毒品愷他命、甲基安非他命執法甚嚴
    ，對於販賣愷他命、甲基安非他命者尤科以重度刑責。又販
    賣愷他命、甲基安非他命既係違法行為，當非可公然為之，
    亦無公定價格，且容易分裝並增減份量，而每次買賣之價量
    ，可能隨時依雙方關係深淺、資力、需求量及對行情之認知
    、來源是否充裕、查緝是否嚴謹、購買者被查獲時供述購買
    對象之可能風險之評估等情形，而異其標準，非可一概而論
    ；販賣之利得，除被告坦承犯行或價量俱臻明確外，委難察
    得實情，販賣之人從價差或量差中牟利之方式雖異，其意圖
    營利之販賣行為則同一。是以因愷他命、甲基安非他命量微
    價高，取得不易，販賣者率有暴利可圖，苟非意圖販賣營利
    ，一般人焉有可能甘冒重度刑責而提供愷他命、甲基安非他
    命予他人。且如附表壹編號二至七所示之人亦不知被告販入
    愷他命、甲基安非他命之成本如何，致無法查得販賣之實際
    利得若干。惟被告與如附表壹編號二至七所示之買受對象間
    並無特別之親屬情誼，且證人即如附表壹編號二至七所示之
    買受對象證述其等向被告購買愷他命、甲基安非他命時，有
    交付金錢而均屬有償之行為，且係在如附表壹編號二至七所
    示之地點進行交易，被告對於販賣毒品愷他命、甲基安非他
    命之重刑應知之甚詳，如無相當利潤可圖，豈有甘冒遭受重
    刑之風險，而將愷他命、甲基安非他命無償轉讓他人之理？
    是倘被告非有厚利可圖，自無平白費時、費力特意於如附表
    壹編號二至七所示之地點交付毒品愷他命、甲基安非他命與
    對方之理，被告販賣毒品愷他命、甲基安非他命予如附表壹
    編號二至七所示之陳景怡、謝士偉，其主觀上顯係基於營利
    之販賣意圖而為毒品之提供行為，洵堪認定。
  (七)綜上所述，足徵被告之自白確與事實相符。被告上開販賣第
    一級毒品海洛因、第二級毒品甲基安非他命、第三級毒品愷
    他命之犯行，均堪認定。
  (八)關於附表貳所示被告轉讓海洛因及禁藥甲基安非他命部分：
  1.上開附表貳所示轉讓第一級毒品海洛因、禁藥甲基安非他命
    之事實，業經被告林泰華於警詢（偵卷第29至31頁）、偵訊
    （偵卷第262至263頁）、原審準備程序及審理（原審卷第69
    頁、第96至97頁）及本院審理時均坦白承認（見本院卷第11
    1頁），核與證人李泳澤於偵訊時所證述之情節相符（見偵
    查卷第222至225頁）。
  2.依證人李泳澤於偵訊時證稱：我跟林泰華住在一起，我的海
    洛因、安非他命都是林泰華給我的，不用錢，林泰華在100
    年2月17日給我海洛因，100年2月16日也是給我海洛因，100
    年2月15日林泰華同時給我海洛因及安非他命，這三次都沒
    有給林泰華錢，我並沒有陷害林泰華等語（見偵查卷第222
    至225頁）。
  3.證人李泳澤證述之內容，已敘明被告曾於如附表貳編號一至
    三所示之時間，轉讓海洛因、甲基安非他命予其施用，核與
    被告供述之內容相符。且本件證人李泳澤自100年1月中旬開
    始與被告共同生活居住在一起，證人李泳澤並認被告之女友
    陳虹伶為乾姊，且因證人李泳澤無業，所以才投靠被告及陳
    虹伶等情，業據被告於警詢供承不諱（見偵查卷第30頁），
    故被告對證人李泳澤顯有恩惠，證人李泳澤當無故意誣陷被
    告之理，且並無證據顯示證人李泳澤之證述，係為邀得減刑
    之輕典而為證述，證人李泳澤之證述自可確信為真實，足以
    作為本件認定被告轉讓毒品海洛因、禁藥甲基安非他命之證
    據，是證人李泳澤證述被告有轉讓毒品海洛因、禁藥甲基安
    非他命之證詞，應堪採信。從而，被告之自白，既有如上之
    證據可資佐證，其自白堪予採信而與事實相符，堪予認定被
    告於附表貳編號一至三所示之時間、地點有轉讓毒品海洛因
    、禁藥甲基安非他命予證人李泳澤。
二、論罪科刑之理由：
  (一)按海洛因、甲基安非他命、愷他命分別係毒品危害防制條例
    第2條第2項第1、2、3款所管制之第一、二、三級毒品，不
    得非法販賣、轉讓及持有。次按甲基安非他命業經行政院衛
    生署於69年12月8日以衛署藥字第301124號公告列入藥物藥
    商管理法（已於82年2月5日修改法規名稱為藥事法）第16條
    （即現行藥事法第22條）第1款之禁藥管理，禁止輸入、製
    造，並自70年6月1日起禁止販賣，於75年7月11日再以衛署
    藥字第597627號公告禁止使用在案，並於79年10月9日以衛
    署藥字第904142號公告列入麻醉藥品管理，嗣於87年5月20
    日毒品危害防制條例修正公布後，雖將甲基安非他命列入第
    二級毒品，但前揭禁藥管理之公告並未廢止，是甲基安非他
    命仍屬藥事法所定之禁藥。又藥事法第83條第1項係於93年4
    月21日修正公布，同月23日施行，為毒品危害防制條例之後
    法。且藥事法第83條第1項規定：「明知為偽藥或禁藥，而
    販賣、供應、調劑、運送、寄藏、牙保、轉讓或意圖販賣而
    陳列者，處7年以下有期徒刑，得併科新臺幣5百萬元以下罰
    金」，其法定刑較毒品危害防制條例第8條第2項所定之法定
    刑「6月以上5年以下有期徒刑，得併科新臺幣70萬元以下罰
    金」為重。又毒品之範圍尚包括影響精神物質與其製品，而
    藥事之管理，亦非僅止於藥品之管理，毒品未必係經公告之
    禁藥，禁藥亦未必為毒品，毒品危害防制條例與藥事法二者
    ，並無必然之特別法與普通法關係。故除轉讓之甲基安非他
    命數量達轉讓毒品加重其刑之數量標準第2條所定之淨重10
    公克以上，應依毒品危害防制條例第8條第6項規定加重其刑
    ，其加重後之法定刑較藥事法第83條第1項為重者外，因藥
    事法第83條第1項為後法，且為重法，應優先適用藥事法處
    斷。本件被告所為附表貳編號一所示轉讓甲基安非他命之犯
    行，其轉讓甲基安非他命之數量既未達淨重10公克，按諸前
    揭說明，自應論以藥事法第83條第1項之轉讓禁藥罪。核被
    告販賣海洛因予如附表壹編號一所示之廖允收之所為，係犯
    毒品危害防制條例第4條第1項之販賣第一級毒品罪；核被告
    販賣愷他命予如附表壹編號二所示之陳景怡之所為，係犯毒
    品危害防制條例第4條第3項之販賣第三級毒品罪；核被告販
    賣甲基安非他命予如附表壹編號三至七所示之陳景怡、謝士
    偉之所為，均係犯毒品危害防制條例第4條第2項之販賣第二
    級毒品罪。核被告無償轉讓海洛因及甲基安非他命予如附表
    貳編號一所示之李泳澤之所為，係犯毒品危害防制條例第8
    條第1項之轉讓第一級毒品罪及藥事法第83條第1項之轉讓禁
    藥罪；核被告無償轉讓海洛因予如附表貳編號二、三所示之
    李泳澤之所為，均係犯毒品危害防制條例第8條第1項之轉讓
    第一級毒品罪。
  (二)被告持有海洛因之目的既係分別為供各次販賣、轉讓之用，
    則其持有海洛因之低度行為應分別為販賣第一級毒品及轉讓
    第一級毒品之高度行為所吸收，均不另論罪。又被告持有甲
    基安非他命之目的既係為供各次販賣、轉讓之用，則其持有
    甲基安非他命之低度行為應分別為各次販賣第二級毒品、轉
    讓禁藥之高度行為所吸收，均不另論罪。
  (三)次按共同正犯之成立，祇須具有犯意之聯絡，行為之分擔，
    既不問犯罪動機起於何人，亦不必每一階段犯行，均經參與
    （最高法院34年上字第862號判例要旨參照）；又按2人以上
    共同實行犯罪之行為者，皆為正犯，刑法第28條定有明文。
    而共同正犯之意思聯絡，不限於事前有所協議，其於行為當
    時，基於相互之認識，以共同犯罪之意思參與者，亦無礙於
    共同正犯之成立。且其表示之方法，亦不以明示通謀為必要
    ，即相互間有默示之合致，亦無不可（最高法院73年臺上字
    第1886號、同院73年臺上字第2364號判例要旨參照）。從而
    ，凡以自己犯罪之意思而參與犯罪，無論其所參與者是否係
    犯罪構成要件之行為，皆為正犯，其以幫助他人犯罪之意思
    而參與犯罪，其所參與者，苟係犯罪構成要件之行為，亦為
    正犯，必以幫助他人犯罪之意思而參與犯罪，其所參與者又
    為犯罪構成要件以外之行為，始為從犯。故共同實施犯罪行
    為之人，在合同意思範圍以內，各自分擔犯罪行為之一部，
    相互利用他人之行為，以達其犯罪之目的者，即應對於全部
    所發生之結果，共同負責。又刑法上所謂販賣行為，係指以
    營利為目的，有償轉讓，將商品購入或賣出，有一於此，犯
    罪即為完成，故交付商品與收取價金，均屬販賣犯罪之構成
    要件行為，縱以幫助他人營利犯罪之意思，而有參與交付買
    賣標的物、收取貨款之販賣要件行為，自應論以共同正犯而
    非從犯（最高法院84年度臺上字第5647號判決要旨參照）。
    是被告與綽號「生哥」（音譯）之不詳姓名、年籍之成年男
    子就附表壹編號四所示販賣甲基安非他命之犯行，具有犯意
    聯絡與行為分擔，應論以共同正犯。至公訴意旨認附表壹編
    號四所示部分係被告獨自所為，尚有誤會。
  (四)復按刑法第55條前段所謂一行為觸犯數罪名之想像競合犯，
    就故意犯而言，係指對於該數罪同時有各別之犯意而藉一個
    行為以達成之謂；若對於另一犯罪係臨時起意，而行為亦不
    止一個，即非想像競合犯，始為數罪併罰（最高法院95年度
    臺上字第5985號判決意旨參照）。被告所為附表貳編號一所
    示轉讓第一級毒品、禁藥之犯行，係同時與李泳澤達成轉讓
    第一級毒品與轉讓禁藥之合意，並藉同一交付行為完成轉讓
    第一級毒品與轉讓禁藥，按諸前揭說明，係以一行為觸犯構
    成要件相異之罪名，為異種想像競合，應依刑法第55條前段
    規定，從一較重之轉讓第一級毒品罪論處。
  (五)另按刑法於94年2月2日修正公布，於95年7月1日施行時，已
    刪除第56條連續犯之規定，將在刑法上本應各自獨立評價之
    數罪，回歸本來就應賦予複數法律效果之原貌。故在刑法修
    正施行後，有多次觸犯犯罪構成要件相同之犯行，原則上均
    應一罪一罰。至於所謂接續犯，雖在刑法之評價上僅認為成
    立一罪，然必須數行為於同時同地或密切接近之時地實施，
    侵害同一之法益，各行為之獨立性極為薄弱，依一般社會健
    全觀念，在時間差距上，難以強行分開，在刑法評價上，以
    視為數個舉動之接續施行，合為包括之一行為予以評價，較
    為合理，始能論以接續犯，而為包括之一罪。又刑法上所謂
    集合犯是指立法者所制定之犯罪構成要件中，本就預定有數
    個同種類之行為將反覆實行之犯罪而言，是將各自實現犯罪
    構成要件之多數行為，解釋為集合犯，而論以一罪。是以對
    於接續犯或集合犯，必須從嚴解釋，以符合立法者之意向。
    如行為人先後數行為，在客觀上係逐次實施，侵害數個同性
    質之法益，其每一前行為與次行為，依一般社會健全觀念，
    在時間差距上，可以分開，在刑法評價上，各具獨立性，每
    次行為皆可獨立成罪，自應按照其行為之次數，一罪一罰（
    參照最高法院96年度台上字第3531號判決意旨、97年度台上
    字第345號判決意旨）。本案依本院認定之事實，被告分別
    於附表壹編號一所示之時間販賣海洛因予廖允收、於附表壹
    編號二所示之時間販賣愷他命予陳景怡、於附表壹編號三至
    七所示之時間販賣甲基安非他命予陳景怡、謝士偉之犯行，
    於附表貳編號一所示之時間轉讓海洛因及禁藥甲基安非他命
    予李泳澤、於附表貳編號二、三所示之時間轉讓海洛因予李
    泳澤之犯行，其各次販賣、轉讓海洛因及販賣甲基安非他命
    、愷他命之時間、地點並非一致，每次行為在時間差距上可
    以分開，且販賣或轉讓對象又非同一，足認其主觀上難認出
    於一次決意，在刑法評價上亦各具獨立性，每次行為皆可獨
    立成罪，依社會通念，修法後應認為數罪之評價，始符合刑
    罰公平原則。檢察官起訴書亦認被告販賣海洛因、愷他命及
    多次販賣甲基安非他命、轉讓海洛因之犯行，應予分論併罰
    ，是被告就如附表壹所示各次販賣第一級毒品、第二級毒品
    、第三級毒品之犯行及就如附表貳所示各次轉讓第一級毒品
    之犯行，均犯意各別，行為互異，應予分論併罰。
  (六)再按毒品危害防制條例第17條第2項關於「犯第4條至第8條
    之罪於偵查及審判中均自白者，減輕其刑。」之規定，旨在
    獎勵犯罪人之悛悔，同時使偵查或審判機關易於發現真實，
    以利毒品查緝，俾收防制毒品危害之效；故不論該被告之自
    白，係出於自動或被動、簡單或詳細、一次或多次，並其自
    白後有無翻異，苟其於偵查及審判中均有自白，即應依法減
    輕其刑。又刑法上所稱之自白，係指行為人對其被訴之犯罪
    事實為任意性之供認而言（參照最高法院98年度台上字第69
    28號判決意旨）。另修正後毒品危害防制條例第17條第2項
    規定：「犯第四條至第八條之罪於偵查及審判中均自白者，
    減輕其刑。」係指偵查及審判中均有自白犯罪而言，故僅須
    被告於偵、審中均曾經自白，即得認有該條項之適用，不以
    始終承認為必要。所稱偵查中之自白，包含向有偵查犯罪職
    權之司法警察（官）自白，以及偵查中檢察官向法院聲請羈
    押，於法官訊問時所為之自白。又自白乃對自己之犯罪事實
    全部或主要部分為肯定供述之謂，且非以其係有罪之肯定為
    必要，縱時日、處所、行為態樣等非構成犯罪事實之要素略
    有不符，或另有阻卻違法、阻卻責任事由存在之主張，亦不
    影響其為自白（參照最高法院99年度台上字第4962號判決意
    旨）。本案被告於檢察官偵訊時，即已就如附表壹、貳所示
    之犯行等情自白在卷，且於原審準備程序及審理暨於本院準
    備程序及審理時亦均就前開犯行自白坦承（詳如前述）。從
    而，就被告所犯如附表壹、貳所示各次犯行，自均應依毒品
    危害防制條例第17條第2項之規定，減輕其刑。
  (七)另依92年7月9日總統令修正公布，自93年1月9日施行之毒品
    危害防制條例第8條第6項規定，轉讓毒品達一定數量者，加
    重其刑至2分之1，其標準由行政院定之。若未達加重其刑之
    標準，該條第1項之轉讓第一級毒品罪之法定刑為1年以上7
    年以下有期徒刑，得併科新臺幣一百萬元以下罰金。復參以
    行政院98年11月20日修正發布之「轉讓毒品加重其刑之數量
    標準」第2條第1項第1款規定：「轉讓第一級毒品達淨重5公
    克以上者，加重其刑至2分之1。」查被告就附表貳編號一至
    三所示無償轉讓予證人李泳澤之海洛因，各次轉讓之海洛因
    之淨重重量已無從得知，惟證人李泳澤均證稱被告所轉讓海
    洛因之份量可供其施用一次等語，依一般施用毒品者一次施
    用毒品之數量應未逾淨重5公克，復查無其他證據足認被告
    上開轉讓之海洛因數量有逾上開加重其刑之標準，足認被告
    就如附表貳編號一至三所示各次轉讓海洛因之數量之淨重均
    未逾5公克，是本件被告轉讓之海洛因數量並未達上開應加
    重其刑之標準，被告並無該條例第8條第6項加重其刑之適用
    ，附此敘明。
  (八)另按犯毒品危害防制條例第4條至第8條、第10條或第11條之
    罪，供出毒品來源，因而查獲其他正犯或共犯者，依同條例
    第17條第1項，固應減輕或免除其刑者，然必須供出毒品來
    源，並因而破獲者，始有該項規定之適用（最高法院95年度
    臺上字第545號判決參照）。經查，被告於原審審理時供稱
    ：其海洛因、甲基安非他命，係向蘇炳坤購買等語（見原審
    卷第97頁），且於100年2月24日警詢時曾供出係向蘇炳坤購
    買第一級毒品海洛因、第二級毒品甲基安非他命，然蘇炳坤
    於100年2月18日即被告遭查獲當日，因販賣毒品案件，為警
    查獲，此有臺中市政府警察局刑警大隊100年3月21日之職務
    報告、蘇炳坤之違反毒品危害防制條例第4條第1、2項之移
    送書（見偵卷第280頁、第296頁反面至第297頁）、蘇炳坤
    之臺灣高等法院被告前案紀錄表（見原審卷第25頁）各1紙
    在卷可佐，足認警方於被告供出蘇炳坤為其毒品來源前，原
    已知悉其情，被告自無適用毒品危害防制條例第17條第1項
    規定減輕其刑之餘地，附此敘明。
  (九)再按刑之量定，為求個案裁判之妥當性，法律固賦予法院裁
    量權，但此項裁量權之行使，除應依刑法第57條規定，審酌
    行為人及其行為等一切情狀，為整體之評價，並應顧及比例
    原則與平等原則，使罪刑均衡，輕重得宜，以契合社會之法
    律感情。又刑法第59條規定犯罪之情狀可憫恕者，得酌量減
    輕其刑，其所謂「犯罪之情狀」，與同法第57條規定科刑時
    應審酌之一切情狀，並非有截然不同之領域，於裁判上酌減
    其刑時，應就犯罪一切情狀（包括第57條所列舉之10款事項
    ），予以全盤考量，審酌其犯罪有無可憫恕之事由（即有無
    特殊之原因與環境，在客觀上足以引起一般同情，以及宣告
    法定低度刑，是否猶嫌過重等等），以為判斷（參照最高法
    院95年度台上字第6157號判決）。本件被告就如附表壹編號
    一所示販賣海洛因予廖允收之犯行，故無視國家對於杜絕毒
    品危害之禁令，其行為固屬不當，應予非難，然考量被告該
    次販賣第一級毒品之數量及所得均非多，販賣海洛因之對象
    亦僅為1人，足見其非販賣毒品之大、中盤商，就該次犯罪
    情節觀之，尚非重大惡極，且被告僅係單純販賣交易毒品，
    並無施用強暴、脅迫之不法手段，更無向購買毒品之人積極
    催討交易款項，以其情節而論，其惡性尚不如專以販賣第一
    級毒品維生之販毒集團重大，相較於長期、大量販賣毒品之
    真正毒梟而言，其對社會秩序與國民健康之危害，顯然較不
    成比例，倘該次犯行仍遽處以販賣第一級毒品之最低刑度（
    在本案係指經依毒品危害防制條例第17條第2項之規定減輕
    其刑後之刑度，即無期徒刑減輕者，為20年以下15年以上有
    期徒刑），尚屬情輕法重，且難謂符合罪刑相當性及比例原
    則，更無從與大毒梟之惡行有所區隔，是被告就如附表壹編
    號一所示販賣第一級毒品之犯罪情狀相較於經減刑後之重刑
    （指經依毒品危害防制條例第17條第2項之規定減輕其刑後
    之刑度，即無期徒刑減輕者，為20年以下15年以上有期徒刑
    ），在客觀上足以引起一般人之同情，情節尚堪憫恕，爰依
    刑法第59條之規定遞減輕其刑。
  (十)量刑固屬法院自由裁量之職權，然仍應受比例、罪刑相當原
    則等法則之拘束，並非可恣意為之，致礙及公平正義之維護
    ，必須兼顧一般預防之普遍適應性與具體個案特別預防之妥
    當性，始稱相當。而刑法第59條之酌量減輕其刑，必於犯罪
    之情狀，在客觀上足以引起一般同情，認為即予宣告法定最
    低度刑期，猶嫌過重者，始有其適用。被告就如附表壹編號
    二所示販賣愷他命及附表壹編號三至七所示販賣甲基安非他
    命之數量亦非甚鉅，及被告就如附表貳所示轉讓海洛因之數
    量雖非甚鉅，惟被告所犯販賣第三級毒品罪，其法定刑為5
    年以上有期徒刑，被告所犯販賣第二級毒品罪，其法定刑為
    無期徒刑或7年以上有期徒刑，被告所犯轉讓第一級毒品罪
    ，其法定刑為1年以上7年以下有期徒刑，而被告所犯如附表
    壹編號二所示販賣愷他命、如附表壹編號三至七所示販賣甲
    基安非他命、附表貳所示轉讓海洛因之犯行，業均依毒品危
    害防制條例第17條第2項之規定，減輕其刑，尚難謂其有情
    輕法重情形，故本院認被告所犯如附表壹編號二所示販賣愷
    他命、如附表壹編號三至七所示販賣甲基安非他命、附表貳
    所示轉讓海洛因之犯行，並無適用刑法第59條規定之餘地，
    併此敘明。
三、關於撤銷被告所犯如附表壹編號一、三、四、六、七所示之
    犯行部分：
  (一)撤銷原判決之理由：
    原審認被告就附表壹編號一所示販賣海洛因予廖允收、附表
    壹編號四、七所示販賣甲基安非他命予陳景怡、謝士偉及附
    表壹編號六所示販賣海洛因及甲基安非他命予謝士偉之犯行
    事證明確，予以論罪科刑，固非無見。惟查：
  1.被告就附表壹編號一所示販賣海洛因予證人廖允收之犯行部
    分，被告所使用之扣案門號0000000000號SIM卡係其與綽號
    「峻登」之成年男子互易所得，已不用返還，故該SIM卡已
    為被告所有，供其與證人廖允收聯絡販賣毒品相關事宜所用
    之物，自應依毒品危害防制條例第19條第1項之規定予以沒
    收，原判決漏未諭知沒收，自有未合。
  2.本件尚難認定扣案之海洛因1包（送驗淨重0.3258公克、驗
    餘淨重0.325公克）及其外包裝袋1個係被告供販賣海洛因所
    用而未及販出之物（詳如後述），原判決於被告最後一次販
    賣海洛因之犯行即附表壹編號一所示販賣第一級毒品罪項下
    分別宣告沒收銷毀及宣告沒收，尚有未洽。
  3.就附表壹編號四販賣甲基安非他命予證人陳景怡部分，被告
    與綽號「生哥」之成年男子有販賣甲基安非他命之犯意聯絡
    及行為分擔，屬共同正犯，原審就此部分未認定被告與綽號
    「生哥」之成年男子為共同正犯，亦有未當。
  4.本案就附表壹編號六部分，並無證據證明被告有同時販賣海
    洛因之行為（詳後述不另無罪諭知部分），原判決就此部分
    併予論罪科刑，自有未洽。
  5.就被告所犯如附表壹編號三、七所示販賣第二級毒品犯行部
    分，其販賣毒品所得分別為7500元、2000元，原審未詳予審
    究附表壹編號三、七販賣毒品所得金額及犯罪情節差異之情
    狀，遽將附表壹編號三、七所示犯行，均論處有期徒刑3年
    10月，原判決就附表壹編號三、七所示部分量刑輕重失衡，
    明顯違反比例原則及平等原則。
  (二)對於上訴理由之審酌：
    被告上訴意旨否認其有附表壹編號六販賣海洛因予證人謝士
    偉之犯行，及認原判決對於附表壹編號三、七部分量刑過重
    ，為有理由；另被告上訴意旨認附表壹編號一、四部分量刑
    過重，雖無理由，惟原判決既有前揭可議之處，自應由本院
    將原判決關於被告犯如附表壹編號一、三、四、六、七所示
    之罪及定應執行刑部分，均予以撤銷改判。
  (三)自為判決之科刑及審酌之理由：
    爰審酌被告為謀個人私利，無視於政府制定毒品危害防制條
    例，杜絕毒品犯罪之禁令，分別販賣第一、二級毒品，藉以
    牟利，獲取利益，致使一般施用毒品者，沈迷於毒癮而無法
    自拔，直接戕害國民身心健康，間接危害社會治安，敗壞社
    會善良風氣，進而導致施用毒品之人為購買毒品施用而觸犯
    刑典之情事發生，其實際之危害程度不小，然因被告實際販
    賣之時間非長，販售數量尚非鉅大，獲取之利益亦非鉅額，
    並審酌被告犯罪之動機、被告販賣海洛因、甲基安非他命之
    期間、次數、所得之財物、被告前揭犯罪行為所生危害及其
    坦承犯行之犯罪後態度等一切情狀，分別量處如附表壹編號
    一、三、四、六、七所示之刑。又被告依其所犯販賣第一、
    二級毒品罪之性質，本院認並無宣告褫奪公權之必要。
  (四)關於諭知沒收及不予宣告沒收部分：
  1.按沒收為從刑之一種，應隨主刑宣告。又共同正犯因相互間
    利用他方之行為，以遂行其犯意之實現，本於責任共同之原
    則，共同正犯應對所參與犯罪之全部事實負責，有關從刑之
    沒收部分，雖他共同正犯所得之物，亦應於其本身所處主刑
    之後，併為沒收之諭知（參照最高法院92年度台上字第7050
    號判決意旨）。
  2.次按毒品危害防制條例第19條第1項規定：犯第4條之罪者，
    其供犯罪所用或因犯罪所得之財物，均沒收之，如全部或一
    部不能沒收時，追徵其價額或以其財產抵償之。但該條項並
    無如同條例第18條第1項所定「不問屬於犯人與否，沒收之
    」之明文，自屬相對沒收主義之立法。是其應沒收之物，應
    以屬被告所有者為限。又該規定所稱「追徵其價額」者，係
    指所沒收之物為金錢以外之其他財物而無法沒收時，應追徵
    其價額，使其繳納與原物相當之價額。如所得財物為金錢而
    無法沒收時，始應「以其財產抵償之」（最高法院93年台上
    第2743號、95年度台上字第305號判決意旨參照）。又毒品
    危害防制條例第19條第1項規定，犯該條例第4條至第9條、
    第12條、第13條或第14條第1項、第2項之罪者，其供犯罪所
    用或因犯罪所得之財物，均沒收之。係採義務沒收主義，故
    販賣毒品所得之對價，不問其中成本若干，利潤多少，均應
    全部諭知沒收，貫徹政府查禁煙毒之決心，以符立法本旨（
    最高法院91年度臺上字第2419號判決意旨參照）。且金錢為
    代替物，重在兌換價值，而不在原物，自難拘泥於沒收原物
    之理論，認沒收販賣毒品所得之金錢，以當場查獲扣押者為
    限，苟能證明其為販賣毒品所得之金錢，均應予以沒收（參
    照最高法院92年度台上字第5227號判決）。是販賣毒品所得
    之金錢，無論已否扣案，如仍屬存在，即應依法沒收。經查
    ，被告就如附表壹編號一、三、六、七販賣毒品海洛因、甲
    基安非他命之各次所得之金額雖未扣案，然無證據證明已不
    存在，且既為被告因犯罪所得之財物，仍應依毒品危害防制
    條例第19條第1項之規定併予諭知沒收，如全部或一部不能
    沒收時，依同條項之規定，應以其財產抵償之。又毒品危害
    防制條例第19條第1項固規定「犯第4條至第9條、第12條、
    第13條或第14條第1項、第2項之罪者，其供犯罪所用或因犯
    罪所得之財物，均沒收之，如全部或一部不能沒收時，追徵
    其價額或以其財產抵償之」。但共同正犯之犯罪所得為新臺
    幣時，因係合併計算，且於全部或一部不能沒收時，以其財
    產抵償之，為避免執行時發生重複沒收、抵償之情形，故各
    共同正犯之間係採連帶沒收主義，於裁判時僅諭知連帶沒收
    ，不得就全體共同正犯之總所得對各該共同正犯分別重複諭
    知沒收；此與罰金刑應分別諭知、分別執行者不同（參照最
    高法院95年度臺上字第925號、94年度臺上字第7421號判決
    ）。故被告與綽號「生哥」之人共同販賣第二級毒品甲基安
    非他命之所得，即如附表壹編號四所示之財物並未扣案，應
    依毒品危害防制條例第19條第1項之規定宣告沒收及併宣告
    連帶沒收，如全部或一部不能沒收時，以其財產連帶抵償之
    （共同販賣之現金所得，於共犯間應連帶以其等財產抵償，
    情形詳如附表壹編號四所載）。
  3.扣案如附表編號一所示之物經送行政院衛生署草屯療養院
    鑑驗，鑑驗檢出含有海洛因、嗎啡、可待因、愷他命、麻黃
    鹼之毒品（送驗淨重7.3744公克，驗餘淨重7.3717公克），
    係屬毒品危害防制條第2條第2項第1款、第3款、第4款所稱
    之第一級毒品、第三級毒品、第四級毒品，此有行政院衛生
    署草屯療養院草療鑑字第1000200218號鑑定書1份在卷可稽
    （見偵查卷第267頁）。又被告係因欲供販賣愷他命，而販
    入取得該包毒品，且因外包裝袋原裝放其他毒品，始驗出多
    種毒品反應，此經被告於原審準備程序及審理（見原審卷第
    70及97頁）時供述明確，是以該包毒品係被告欲供販賣第三
    級毒品所用而未及販出之物，又因該包毒品內所含之第一、
    三、四級毒品已混合而無從分離，故應於附表壹編號二所示
    販賣第三級毒品罪項下，宣告沒收銷燬。扣案如附表編號
    二所示之物，係被告所有，並供其販賣第三級毒品所用之物
    ，應依毒品危害防制條例第19條第1項規定，於該次販賣第
    三級毒品罪項下，宣告沒收。
  4.復按毒品危害防制條例第19條第1項規定，犯販賣毒品罪者
    ，其供犯罪所用或因犯罪所得之財物，均沒收之。但此並無
    「不問屬於犯人與否沒收之」之特別規定，自應仍有刑法第
    38條第1項第3款、第3項前段之適用，即以屬於犯人所有者
    為限，始得沒收之（參照最高法院94年度台上字第4265號判
    決）。扣案如附表編號三所示之SONY ERICSSON行動電話1
    支，係被告所有，業據被告自承在卷（見本院卷第79頁反面
    至80頁正面），衡酌被告頻以手機聯繫販毒事宜經監聽製有
    譯文在案（詳如前述），被告係以前揭行動電話聯絡附表壹
    編號一所示販賣海洛因事宜，足認扣案之前揭行動電話顯為
    被告所有且供其聯絡附表壹編號一販賣毒品之物品。是扣案
    之行動電話應依毒品危害防制條例第19條第1項前段之規定
    ，在附隨附表壹編號一之科刑項下予以宣告沒收之（因前揭
    物品已扣案，並無不能沒收之問題，故不為追徵其價額之諭
    知）。
  5.附表編號四之門號0000000000號SIM卡係被告與綽號「峻
    登」之成年男子互易所取得之易付卡，已不用返還，業據被
    告供述在卷，故該SIM卡已為被告所有，又附表編號五之
    門號0000000000號行動電話之申請承租人係被告，有通聯調
    閱查詢單、查詢門號申請人基本資料附卷可稽（見原審卷第
    55頁）。經司法院函請全國各行動電話公司，查覆該公司行
    動電話SIM卡所有權歸屬，並彙整之結果，遠傳電信股份有
    限公司函覆認：「目前實務作法均認為實體SIM卡之所有權
    屬於客戶申請門號並取得SIM卡時，即已取得該卡之所有權
    」，此有司法院97年5月6日院台廳刑一字第0970009760號函
    暨所附之各該電信公司函等附卷可參，是以本件扣案門號00
    00000000、0000000000號行動電話之SIM卡均應認為係屬客
    戶所有，而被告又與綽號「峻登」之成年男子互易取得該00
    00000000號易付卡，0000000000號行動電話之SIM卡則本即
    為被告所有，且該SIM卡分別係被告所有供其聯絡前揭販賣
    海洛因、甲基安非他命所用之物，應依毒品危害防制條例第
    19條第1項前段之規定在附隨附表壹編號一之科刑項下予以
    宣告沒收之（因前揭物品已扣案，並無不能沒收之問題，故
    不為追徵其價額之諭知）。
  6.未扣案裝放附表編號五0000000000號SIM卡之行動電話1支
    ，係被告所有，供其犯附表壹編號三、四、六、七所示之罪
    所用之物，價值約1、2千元，此經被告於原審審理時供承明
    確（見原審卷第97頁），故就附表壹編號三、六、七部分應
    依毒品危害防制條例第19條第1項規定，宣告沒收，如全部
    或一部不能沒收時，追徵其價額；就附表壹編號四部分應依
    毒品危害防制條例第19條第1項規定，宣告沒收及併宣告連
    帶沒收，如全部或一部不能沒收時，連布追徵其價額。
  7.按沒收係從刑，應依附於主刑宣告，亦即，倘扣案之物與被
    告本案主刑之行為無關，即不得於本案主刑下併予宣告沒收
    ，而應於另案或由檢察官另行聲請單獨宣告沒收。扣案如附
    表肆編號一、二所示之海洛因1包（送驗淨重0.3258公克、
    驗餘淨重0.325公克）及其外包裝袋1個，被告否認該包海洛
    因係供其販賣所用，辯稱：該包扣案之海洛因係供其施用等
    語，本院審酌被告於100年2月18日為警查獲後，經檢察官就
    其施用第一、二級毒品部分亦另案提起公訴，並經臺灣臺中
    地方法院100年度訴字第1087號判決判處有期徒刑1年2月，
    此有被告之前案紀錄1份在卷可稽（見本院卷第41頁正面）
    ，參以該包海洛因份量不多，且被告又有施用海洛因之行為
    ，本院認被告上開所辯應堪採信，此外復查無積極事證足資
    證明該包海洛因係供被告犯本案販賣海洛因所用之物，縱為
    違禁物，亦不得於本案併為沒收之宣告，爰不為沒收銷燬或
    沒收之諭知。
  8.又扣案如附表肆編號三、四所示之電子磅秤1台、氟硝西泮1
    包等物，被告均否認係供其犯本案所用或因本案犯罪所得之
    物，本院復查無積極事證足資證明該等物品，係供被告犯本
    案所用或因本案犯罪所得之物，自不得於本案併予宣告沒收
    。
四、至於被告所犯如附表壹編號二、五及附表貳所示之犯行，原
    審以被告犯罪事證明確，適用毒品危害防制條例第4條第2項
    、第3項、第8條第1項、第17條第2項、第18條第1項前段、
    第19條第1項，藥事法第83條第1項，刑法第11條前段、第55
    條之規定，並審酌被告明知毒品不僅殘害施用者自身健康，
    其因施用毒品而散盡家財、連累家人，或為購買毒品鋌而走
    險者，更不可勝計，竟為謀個人私利而販賣毒品，危害社會
    甚鉅，另考量販賣毒品之期間僅1月餘、次數、數量、金額
    均不多，及其素行、家庭經濟狀況貧寒之生活狀況、高中肄
    業之智識程度，暨犯罪後坦承犯行，態度尚屬良好等一切情
    狀，各量處如附表壹編號二、五及附表貳所所示之主刑（即
    「科刑主文及判決主文」欄之原判決諭知所示）。復審酌扣
    案如附表編號三《即本院附表編號一所示之物品》所示
    含有海洛因、嗎啡、可待因、愷他命、麻黃鹼之毒品，為毒
    品危害防制條例第2條第2項第1款、第3款、第4款所稱之第
    一級毒品、第三級毒品、第四級毒品，該包毒品係被告欲供
    販賣第三級毒品所用而未及販出之物，應於附表壹編號二所
    示販賣第三級毒品罪項下，宣告沒收銷燬；扣案如附表編
    號四《即本院附表編號二所示之物品》所示之物，係被告
    所有，並供其販賣第三級毒品所用之物，應依毒品危害防制
    條例第19條第1項規定，於該次販賣第三級毒品罪項下，宣
    告沒收；又扣案如附表編號七《即本院附表編號五所示
    之物品》所示之物，係被告所有，供其犯附表壹編號二、五
    所示之罪所用之物，均應依毒品危害防制條例第19條第1項
    規定，分別宣告沒收；又未扣案裝放附表編號七《即本院
    附表編號五所示之物品》所示SIM卡之行動電話1支，係被
    告所有，供其犯附表壹編號二、五所示之罪所用之物，價值
    約1、2千元，此經被告於原審審理（見原審卷第97頁）時，
    供承明確，應依毒品危害防制條例第19條第1項規定，宣告
    沒收，如全部或一部不能沒收時，追徵其價額。再被告因如
    附表壹編號二、五所示販賣第三級毒品、第二級毒品所得之
    對價，雖均未扣案，仍應依上開說明及毒品危害防制條例第
    19條第1項規定，分別宣告沒收，如全部或一部不能沒收時
    ，以其財產抵償之，經核原審認事用法並無不當，量刑亦屬
    妥適。被告上訴意旨指摘原判決量刑過重，請求從輕量刑云
    云，惟按刑罰之量定，屬法院自由裁量之職權行使，應審酌
    刑法第57條所列各款事由及一切情狀，為酌量輕重之標準，
    並非漫無限制；量刑輕重係屬事實審法院得依職權自由裁量
    之事項，苟已斟酌刑法第57條各款所列情狀而未逾越法定刑
    度，不得遽指為違法；且在同一犯罪事實與情節，如別無其
    他加重或減輕之原因，下級審量定之刑，亦無過重或失輕之
    不當情形，則上級審法院對下級審法院之職權行使，原則上
    應予尊重（最高法院72年台上字第6696號、75年台上字第
    7033號判例及85年度台上字第2446號判決意旨參照）。原審
    量刑，已審酌被告之各種犯罪情狀，並無明顯失出、失入之
    處，被告就此部分上訴意旨稱原審量刑過重，請求從輕量刑
    云云，為無理由，應予以駁回。本案被告就前開上訴駁回部
    分及撤銷改判部分被判處之有期徒刑，因合於數罪併罰規定
    ，爰依刑法第51條第5款之規定，定被告應執行之主刑為有
    期徒刑12年6月。又數罪併罰，應分別宣告其罪之刑，並依
    刑法第51條各款規定，定其應執行之刑；此所稱其罪之「刑
    」，不僅指主刑而言，沒收之從刑亦包括在內，此觀同法條
    第9款，就宣告多數沒收者，分別明定其應執行之標準自明
    。故就前開上訴駁回部分及撤銷改判部分，於定其應執行之
    刑時，就從刑部分，自應依刑法第51條第9款之規定一併諭
    知其應執行之刑。
參、不另為無罪諭知部分：
一、公訴意旨略以：就上開附表壹編號六部分，被告除經本院論
    罪科刑之販賣第二級毒品甲基安非他命1千元予謝士偉之犯
    行外，亦同時意圖營利，基於販賣第一級毒品海洛因之犯意
    ，於100年1月11日晚上10時22分許，在臺中市太平區雅虎遊
    藝場，同時販賣海洛因1000元予謝士偉，因認被告除上開經
    本院論罪科刑之販賣第二級毒品犯行外，被告亦同時涉犯販
    賣第一級毒品之犯行。因認被告就附表壹編號六部分同時涉
    犯毒品危害防制條例第4條第1項之販賣第一級毒品罪嫌等語
    。
二、按犯罪事實應依證據認定之，無證據不得認定犯罪事實；又
    不能證明被告犯罪者，應諭知無罪之判決，刑事訴訟法第15
    4條第2項及第301條第1項分別定有明文。次按刑事訴訟法上
    所謂認定犯罪事實之證據，係指足以認定被告確有犯罪行為
    之積極證據而言；如未能發現相當證據或證據不足以證明，
    自不能以推測或擬制之方法，以為裁判基礎（最高法院29年
    上字第3105號、40年台上字第86號判例參照）。又檢察官就
    被告犯罪事實，應負舉證責任，並指出證明之方法，刑事訴
    訟法第161條第1項定有明文，因此，檢察官對於起訴之犯罪
    事實，應負提出證據及說服之實質舉證責任。倘其所提出之
    證據，不足為被告有罪之積極證明，或其指出證明之方法，
    無從說服法院以形成被告有罪之心證，基於無罪推定之原則
    ，自應為被告無罪判決之諭知（最高法院92年台上字第128
    號判例參照）。另施用毒品者，其所稱向某人購買之供述，
    須補強證據以擔保其供述之真實性。良以施用毒品者其供述
    之憑信性本不及於一般人，況施用毒品者其供出來源，因而
    破獲者，法律復規定得減輕其刑，其有為偵查機關誘導、或
    為邀輕典而為不實之陳述之可能，其供述之真實性自有合理
    之懷疑。是本院一貫之見解，認施用毒品者關於其向某人購
    買毒品之供述，必須補強證據佐證，以擔保其供述之真實性
    ，俾貫澈刑事訴訟無罪推定及嚴格證明之基本原則。又關於
    毒品施用者其所稱向某人購買毒品之供述，必須補強證據佐
    證，係指毒品購買者之供述縱使並無瑕疵，仍須補強證據佐
    證而言，以擔保其供述之真實性。該所謂補強證據，必須與
    施用毒品者關於相關毒品交易之供述，具有相當程度之關聯
    性，且足使一般人對於施用毒品者之供述無合理之懷疑存在
    ，而得確信其為真實，始足當之（參照最高法院98年度台上
    字第3116號判決）。
三、本件公訴人認被告涉犯上開罪嫌，無非以證人謝士偉之證述
    、監聽光碟及譯文及扣案之被告所使用之行動電話門號0000
    000000號SIM卡等為主要論據。訊據被告則堅決否認有此部
    分販賣第一級毒品予謝士偉之犯行，辯稱：100年1月11日我
    只有販賣甲基安非他命予謝士偉，當天我並沒有販賣海洛因
    予謝士偉，謝士偉所言不實在等語。
四、經查：
  (一)證人謝士偉於警詢雖證稱：我所施用的毒品海洛因及安非他
    命都是跟一個綽號「阿華」的男子購買的，我都以我申設之
    門號0000000000行動電話門號撥給綽號「阿華」所使用之00
    00000000號門號，100年1月11日22時12分33秒0000000000門
    號撥打我所有0000000000之通話內容「阿華」就是在太平市
    「亞虎遊藝場」附近，我所說以1000元的價錢購買海洛因及
    以1000元的價錢購買安非他命之人。「粗工」即指安非他命
    ，「小工」即指海洛因，「4張」即指4包毒品，「8張」即
    指8包毒品，「材質不一樣」即指毒品品質不一樣。我大概
    從今年1月開始向「阿華」的男子購買毒品。第一次於100年
    1月11日22時22分電話聯絡，約在太平市「亞虎遊藝場」附
    近，以1000元的價錢，向綽號「阿華」之男子購買海洛因；
    另以1000元的價錢，向綽號「阿華」之男子購買安非他命等
    語（見偵卷第47頁反面至49頁）。
  (二)證人謝士偉於偵訊亦證稱：我所施用的毒品海洛因、安非他
    命都是跟林泰華買的。（諭知當庭播放100年1月11日22時12
    分33秒、100年1月11日22時22分26秒監聽光碟）是我與林泰
    華的對話，當時我是使用0000000000，林泰華的電話是0000
    000000，我是要向他買毒品安非他命跟海洛因，嗣後有約在
    太平雅虎遊藝場，買一包安非他命，一包海洛因，各買1千
    元，共2千元，譯文中「做工」即俗稱安非他命，「粗工」
    是安非他命，「小工」是海洛因，「4張」、「8張」是他想
    叫我拿4包或8包。因為我覺得太貴，4包就是4千，8包就是8
    千，100年1月11日在太平雅虎遊藝場，林泰華本人有把海洛
    因、安非他命親自交給我，我當場把2千元交給林泰華，當
    時只有我們兩人在場，我都是拿錢給他，他之前跟我說過他
    跟別人調的，但我沒看過那個人，都是從林泰華的手拿毒品
    給我的，我沒有跟林泰華合資購買毒品，這次買到的安非他
    命、海洛因我有施用，我確定這次買到的是安非他命、海洛
    因等語（見偵查卷第214至216頁）。
  (三)證人謝士偉於本院審理中復證稱：（問：〈100年〉1月時是
    否有施用毒品？）有。施用安非他命、海洛因。（問：當時
    安非他命、海洛因是向何人取得？）打電話給被告問他有無
    安非他命或海洛因，他就叫我過去太平橋那邊。（問：《請
    求提示100偵4786卷第54、54頁背面之1月11日10點12分、1
    月11日10點22分通話內容》這兩通是否你跟被告的對話？）
    是的。（問：1月11日10點22分通聯是在講什麼？）是在講
    安非他命的價錢是4千還是8千元。（問：後面被告說「這是
    現有的，不用再去找別人」，你說「好，我瞭解」，電話是
    否講到這裡就掛斷了？）好像那時就掛斷了。（問：這通電
    話後稍晚是否有再聯絡？）有。有再聯絡，因為價錢的關係
    ，我說要再想一下，他說他在遊藝場，有需要在過去找他。
    （問：監聽譯文中有哪一段可以看出你要跟被告買海洛因？
    ）之前我打給他都是有需要，但那兩個月毒品漲價，價錢不
    一定，我問他的都是安非他命的價錢。（問：1月11日電話
    中都沒有提到海洛因嗎？）當然是有需要才會打給他，那時
    海洛因沒有漲價，我電話中沒有再問他，但如果他身上有海
    洛因，我會再跟他一起拿。（問：那天拿海洛因的價格為何
    ？）忘記了。（問：安非他命的價格為何？）就是他講的四
    張還是八張，即四千或是八千元。（問：為何會在警詢時講
    1月11日當天，你拿1千元零點四公克安非他命、1千元零點
    四公克海洛因？）那天我有施用毒品且好幾天沒有睡覺，警
    方搜索時已經剩下殘渣而已，警察叫我講是跟誰買的，至於
    量也無法稱重了，只能講大約的重量而已，價錢則是當時被
    告講的價格。我想說只剩下殘渣袋而已，講什麼都沒有用，
    我就抓一個殘渣袋大約的重量講。（問：1月11日實際上是
    以什麼價格取得海洛因？）想不起來了。（問：平常都去哪
    裡找被告？）打電話給他，他會說他在哪邊，他常常在雅虎
    遊藝場。（問：電話中的小工是海洛因、粗工是安非他命嗎
    ？）是的。（問：四八是否半錢安非他命四千元、一錢安非
    他命八千元？）好像是半錢四千，一錢是八千。（問：你一
    次是買半錢嗎？）都有，有時會買少量，有時會買一千、兩
    千。（問：平常海洛因、安非他命都跟被告買多少錢？）海
    洛因最少買到一千，最多買到一克五千、六千元。安非他命
    則是四千、八千元，最少買一千元等語（見本院卷第103至
    104頁）。
  (四)依通訊監察譯文，於100年1月11日22時12分33秒許，被告持
    用之0000000000號行動電話與證人謝士偉持用之0000000000
    行動電話門號之對話為：「Ｂ（指證人謝士偉）：阿華！我
    朋友想找你！方便嗎？」、「Ａ（指被告）：哪一種？」、
    「Ｂ：就是我第一次找你那一種」、「Ａ：做工的那一種嗎
    ？」、「Ｂ：對！」、「Ａ：是要小工還是粗工？」、「Ｂ
    ：粗工」、「Ａ：工程很大嗎？」、「Ｂ：就像我之前去找
    你那樣啊」、「Ａ：你那邊價錢那麼差不知道有沒有人要做
    」、「Ｂ：我忘記你的價錢耶」、「Ａ：對啊」、……「Ａ
    ：我等一下要去太平等一下就出來了，我等一下會去那個」
    、「Ｂ：上次我們見面那邊嗎」、「Ａ：我剛從那邊出來！
    我已經快到太平了」、……「Ｂ：你那邊叫工都多少」、「
    Ａ：現不一樣了！快過年了，有些人都不做啊，所以有好康
    的上次我才打給你」、「Ｂ：不然你有出來再打給我」……
    ；又100年1月11日22時22分26秒被告之0000000000號行動電
    話與證人謝士偉持用之0000000000行動電話門號有以下之對
    話：「Ａ：現有的他們現在他們做48」、「Ｂ：你說什麼」
    、「Ａ：4張8張」、「Ｂ：喔」、「Ａ：他們的材質比較不
    一樣」、「Ｂ：好！我問問看」、「Ａ：這個是現有的啦！
    不用再去找別人」、「Ｂ：好！我了解」等語。由以上二通
    聯譯文，可知當日證人謝士偉係要向被告購買甲基安非他命
    即「粗工」，且二人在電話中所詢價之毒品48，亦係指甲基
    安非他命之價格，此亦經證人謝士偉證述在卷。
  (五)證人謝士偉於警詢、偵訊及本院審理時雖均證稱其於100年1
    月11日晚上10時22分許，在臺中市太平區雅虎遊藝場，向被
    告購買1000元甲基安非他命時，亦同時向被告購買1000元之
    海洛因等語，惟依通訊監察譯文，於100年1月11日22時12分
    33秒許，被告與證人即毒品買家謝士偉之通話紀錄，僅得以
    證明被告有販賣甲基安非他命之犯行，該通話紀錄並未曾提
    及任何有關販賣或購買海洛因之相關事宜，其餘之通訊監察
    譯文均無從據為被告有於100年1月11日販賣海洛因予證人謝
    士偉犯行之積極證明，是以被告被訴於100年1月11日同時販
    賣海洛因予證人謝士偉部分之犯行，缺乏客觀之通訊監察譯
    文或其他證據可資佐證，以擔保證人謝士偉供述之真實性，
    是依嚴格證明法則，自難遽予認定被告確有上開販賣海洛因
    予證人謝士偉之犯行。
  (六)據上所述，本院認被告就此部分所辯尚堪採信，參諸前揭說
    明，公訴意旨據以起訴之證據不能證明被告有上開販賣海洛
    因予證人謝士偉之犯行，此外復查無其他確切證據足以證明
    被告有此部分所示販賣海洛因之犯行，此部分公訴人所提出
    之證據或所指出之證明方法，均尚不足為被告有罪之積極證
    明，或說服本院形成被告有罪之心證，是被告被訴於100年1
    月11日同時販賣海洛因予證人謝士偉之犯行係屬不能證明，
    基於無罪推定之原則，此部分本應為被告無罪之諭知，惟公
    訴人認被告此部分犯行與經本院論罪科刑之附表壹編號六所
    示於100年1月11日販賣甲基安非他命予證人謝士偉部分係同
    時為之，係一行為觸犯二罪名，有想像競合犯之一罪關係，
    爰不另為無罪之諭知。
據上論斷，應依刑事訴訟法第369條第1項前段、第368條、第364
條、第299條第1項前段，毒品危害防制條例第4條第1項、第2項
、第17條第2項、第19條第1項，刑法第11條前段、第28條、第59
條、第51條第5款、第9款，判決如主文。
本案經檢察官張慧瓊到庭執行職務。
中    華    民    國   100    年    11    月    1     日
            刑事第六庭    審判長法  官  洪  耀  宗
                                法  官  劉  登  俊
                                法  官  石  馨  文
以上正本證明與原本無異。
如不服本判決應於收受送達後10日內向本院提出上訴書狀，其未
敘述上訴理由者，並得於提起上訴後10日內向本院補提理由書（
均須按他造當事人之人數附繕本）「切勿逕送上級法院」。
                                書記官  郭  蕙  瑜
中    華    民    國   100    年    11    月    1     日
附表壹：林泰華販賣第一級毒品、第二級毒品、第三級毒品部分
：
┌──┬───────┬────────┬───────────┬───────┬────────┐
│編號│販賣時間、地點│種類、數量、金額│購買毒品者、買賣方式  │所犯法條      │科刑主文及判決主│
│    │              │                │                      │              │文              │
├──┼───────┼────────┼───────────┼───────┼────────┤
│一  │100年2月17日下│海洛因1包、1千元│林泰華於100年2月16日晚│毒品危害防制條│林泰華販賣第一級│
│    │午2時30分許， │                │上10時34分許，以其所持│例第4條第1項之│毒品，處有期徒刑│
│    │在臺中市東區精│                │用門號0000000000號行動│販賣第一級毒品│拾年。扣案如附表│
│    │武路169號前   │                │電話撥打廖允收所持用門│罪            │編號三、四所示│
│    │              │                │號0000000000號行動電話│              │之物均沒收；未扣│
│    │              │                │與林泰華聯繫後，由林泰│              │案之販賣第一級毒│
│    │              │                │華與廖允收進行交易。  │              │品所得新臺幣壹仟│
│    │              │                │                      │              │元沒收，如全部或│
│    │              │                │                      │              │一部不能沒收時，│
│    │              │                │                      │              │以其財產抵償之。│
├──┼───────┼────────┼───────────┼───────┼────────┤
│二  │100年1月11日下│愷他命1包、2千元│陳景怡於100年1月11日下│毒品危害防制條│上訴駁回。      │
│    │午4時7分許，在│                │午2時54分許，以其所持 │例第4條第3項之│（原判決諭知：林│
│    │陳景怡位於臺中│                │用門號0000000000號行動│販賣第三級毒品│泰華販賣第三級毒│
│    │市北屯區三和里│                │電話撥打林泰華所持用門│罪            │品，處有期徒刑貳│
│    │東山路1段146號│                │號0000000000號行動電話│              │年拾月，扣案如附│
│    │6樓之2住處樓下│                │與林泰華聯繫後，由林泰│              │表編號三《即本│
│    │              │                │華與陳景怡進行交易。  │              │院附表編號一所│
│    │              │                │                      │              │示之物品》所示之│
│    │              │                │                      │              │物沒收銷燬之，扣│
│    │              │                │                      │              │案如附表編號四│
│    │              │                │                      │              │、七《即本院附表│
│    │              │                │                      │              │編號二、五所示│
│    │              │                │                      │              │之物品》所示之物│
│    │              │                │                      │              │均沒收，未扣案之│
│    │              │                │                      │              │販賣第三級毒品所│
│    │              │                │                      │              │得新臺幣貳仟元沒│
│    │              │                │                      │              │收，如全部或一部│
│    │              │                │                      │              │不能沒收時，以其│
│    │              │                │                      │              │財產抵償之，未扣│
│    │              │                │                      │              │案之裝放門號0925│
│    │              │                │                      │              │250606號SIM卡之 │
│    │              │                │                      │              │行動電話壹支沒收│
│    │              │                │                      │              │，如全部或一部不│
│    │              │                │                      │              │能沒收時，追徵其│
│    │              │                │                      │              │價額。）        │
├──┼───────┼────────┼───────────┼───────┼────────┤
│三  │100年1月15日晚│重量1錢之甲基安 │陳景怡於100年1月15日下│毒品危害防制條│林泰華販賣第二級│
│    │上6時許，在臺 │非他命1包、7,500│午5時15分、5時46分、6 │例第4條第2項之│毒品，處有期徒刑│
│    │中市北屯區北屯│元              │時2分許，以其所持用門 │販賣第二級毒品│年玖月。扣案如│
│    │路與文心路口之│                │號0000000000、00000000│罪            │附表編號五所示│
│    │全家便利商店外│                │95號行動電話撥打林泰華│              │之物沒收；未扣案│
│    │              │                │所持用門號0000000000號│              │之販賣第二級毒品│
│    │              │                │行動電話與林泰華聯繫後│              │所得新臺幣柒仟伍│
│    │              │                │，由林泰華與陳景怡進行│              │佰元沒收，如全部│
│    │              │                │交易。                │              │或一部不能沒收時│
│    │              │                │                      │              │，以其財產抵償之│
│    │              │                │                      │              │；未扣案之裝放門│
│    │              │                │                      │              │號0000000000號SI│
│    │              │                │                      │              │M卡之行動電話壹 │
│    │              │                │                      │              │支沒收，如全部或│
│    │              │                │                      │              │一部不能沒收時，│
│    │              │                │                      │              │追徵其價額。    │
├──┼───────┼────────┼───────────┼───────┼────────┤
│四  │100年2月13日凌│重量1公克之甲基 │陳景怡於100年2月13日凌│毒品危害防制條│林泰華共同販賣第│
│    │晨1時32分許， │安非他命1包、4千│晨1時32分許，以其所持 │例第4條第2項之│二級毒品，處有期│
│    │在臺中市北區健│元              │用門號0000000000號行動│販賣第二級毒品│徒刑年捌月。扣│
│    │行路與大雅路口│                │電話撥打林泰華所持用門│罪            │案如附表編號五│
│    │              │                │號0000000000號行動電話│              │所示之物沒收；未│
│    │              │                │與林泰華聯繫，林泰華基│              │扣案之販賣第二級│
│    │              │                │於與綽號「生哥」之成年│              │毒品所得新臺幣肆│
│    │              │                │男子共同販賣甲基安非他│              │仟元應與綽號「生│
│    │              │                │命之犯意聯絡，於電話中│              │哥」之成年男子連│
│    │              │                │表示綽號「生哥」之成年│              │帶沒收，如全部或│
│    │              │                │男子也有毒品，且價格較│              │一部不能沒收時，│
│    │              │                │便宜等語，經陳景怡同意│              │以其等財產連帶抵│
│    │              │                │購買並約定時、地後，由│              │償之；未扣案之裝│
│    │              │                │林泰華與陳景怡進行交易│              │放門號0000000000│
│    │              │                │，林泰華嗣後並將販賣毒│              │號SIM卡之行動電 │
│    │              │                │品所得4千元交予綽號「 │              │話壹支應與綽號「│
│    │              │                │生哥」之成年男子。    │              │生哥」之成年男子│
│    │              │                │                      │              │連帶沒收，如全部│
│    │              │                │                      │              │或一部不能沒收時│
│    │              │                │                      │              │，連帶追徵其價額│
│    │              │                │                      │              │。              │
├──┼───────┼────────┼───────────┼───────┼────────┤
│五  │100年2月13日凌│重量1錢之甲基安 │陳景怡於100年2月13日凌│毒品危害防制條│上訴駁回。      │
│    │晨2時16分許， │非他命1包、14,00│晨1時59分、2時16分許，│例第4條第2項之│（原判決諭知：林│
│    │在臺中市北區中│0元             │以其所持用門號00000000│販賣第二級毒品│泰華販賣第二級毒│
│    │華路與公園路口│                │98號行動電話撥打林泰華│罪            │品，處有期徒刑│
│    │              │                │所持用門號0000000000號│              │年拾月，扣案如附│
│    │              │                │行動電話與林泰華聯繫後│              │表編號七《即本│
│    │              │                │，由林泰華與陳景怡進行│              │院附表編號五之│
│    │              │                │交易。                │              │物品》所示之物沒│
│    │              │                │                      │              │收，未扣案之販賣│
│    │              │                │                      │              │第二級毒品所得新│
│    │              │                │                      │              │臺幣壹萬肆仟元沒│
│    │              │                │                      │              │收，如全部或一部│
│    │              │                │                      │              │不能沒收時，以其│
│    │              │                │                      │              │財產抵償之，未扣│
│    │              │                │                      │              │案之裝放門號0925│
│    │              │                │                      │              │250606號SIM卡之 │
│    │              │                │                      │              │行動電話壹支沒收│
│    │              │                │                      │              │，如全部或一部不│
│    │              │                │                      │              │能沒收時，追徵其│
│    │              │                │                      │              │價額。）        │
├──┼───────┼────────┼───────────┼───────┼────────┤
│六  │100年1月11日晚│甲基安非他命1 包│林泰華於100年1月11日晚│毒品危害防制條│林泰華販賣第二級│
│    │上10時22分許，│、1千元         │上10時12分許，以其所持│例第4條第第2項│毒品，處有期徒刑│
│    │在臺中市太平區│                │用門號0000000000號行動│之販賣第二級毒│年陸月。扣案如│
│    │雅虎遊藝場外  │                │電話撥打謝士偉所持用門│品罪          │附表編號五所示│
│    │              │                │號0000000000號行動電話│              │之物沒收；未扣案│
│    │              │                │，謝士偉再於同日晚上10│              │之販賣第一級毒品│
│    │              │                │時22分許，以其所持用門│              │所得新臺幣壹仟元│
│    │              │                │號0000000000號行動電話│              │沒收，如全部或一│
│    │              │                │撥打林泰華所持用門號  │              │部不能沒收時，以│
│    │              │                │0000 000000號行動電話 │              │其財產抵償之；未│
│    │              │                │與林泰華聯繫後，由林泰│              │扣案之裝放門號09│
│    │              │                │華與謝士偉進行交易，並│              │00000000號SIM卡 │
│    │              │                │交付甲基安非他命。    │              │之行動電話壹支沒│
│    │              │                │                      │              │收，如全部或一部│
│    │              │                │                      │              │不能沒收時，追徵│
│    │              │                │                      │              │其價額。        │
├──┼───────┼────────┼───────────┼───────┼────────┤
│七  │100年2月8日晚 │重量合計約0.8公 │謝士偉於100年2月8日晚 │毒品危害防制條│林泰華販賣第二級│
│    │上10時48分許，│克之甲基安非他命│上10時26分、29分、43分│例第4條第2項之│毒品，處有期徒刑│
│    │在臺中市太平區│2包、2千元      │、48分許，以其所持用門│販賣第二級毒品│年柒月。扣案如│
│    │雅虎遊藝場附近│                │號0000000000號行動電話│罪            │附表編號五所示│
│    │之日本料理店停│                │撥打林泰華所持用門號  │              │之物沒收；未扣案│
│    │車場內        │                │0000 000000號行動電話 │              │之販賣第二級毒品│
│    │              │                │與林泰華聯繫後，由林泰│              │所得新臺幣貳仟元│
│    │              │                │華與謝士偉進行交易。  │              │沒收，如全部或一│
│    │              │                │                      │              │部不能沒收時，以│
│    │              │                │                      │              │其財產抵償之；未│
│    │              │                │                      │              │扣案之裝放門號09│
│    │              │                │                      │              │00000000號SIM卡 │
│    │              │                │                      │              │之行動電話壹支沒│
│    │              │                │                      │              │收，如全部或一部│
│    │              │                │                      │              │不能沒收時，追徵│
│    │              │                │                      │              │其價額。        │
└──┴───────┴────────┴───────────┴───────┴────────┘
 附表貳：林泰華轉讓第一級毒品海洛因、禁藥甲基安非他命部
         分：
┌──┬───────┬─────┬─────────┬────────────┐
│編號│轉讓時間、地點│種類、數量│所犯法條          │科刑主文及判決主文      │
├──┼───────┼─────┼─────────┼────────────┤
│一  │100年2月15日晚│同時交付數│毒品危害防制條例第│上訴駁回。              │
│    │上7時許，在臺 │量不及5公 │8條第1項之轉讓第一│（原判決諭知：林泰華轉讓│
│    │中市○區○○路│克、可供施│級毒品罪、藥事法第│第一級毒品，處有期徒刑拾│
│    │1段58-3號11-7 │用1次之海 │83條第1項之轉讓禁 │月。）                  │
│    │林泰華與李泳澤│洛因及數量│藥罪，屬想像競合之│                        │
│    │居所內        │不及10公克│裁判上一罪關係，應│                        │
│    │              │、可供施用│從一重之轉讓第一級│                        │
│    │              │1次之甲基 │毒品罪論處        │                        │
│    │              │安非他命  │                  │                        │
├──┼───────┼─────┼─────────┼────────────┤
│二  │100年2月16日晚│數量不及5 │毒品危害防制條例第│上訴駁回。              │
│    │上10時許，在林│公克、可供│8條第1項之轉讓第一│（原判決諭知：林泰華轉讓│
│    │泰華與李泳澤上│施用1次之 │級毒品罪          │第一級毒品，處有期徒刑玖│
│    │開居所內      │海洛因    │                  │月。）                  │
├──┼───────┼─────┼─────────┼────────────┤
│三  │100年2月17日某│數量不及5 │毒品危害防制條例第│上訴駁回。              │
│    │時許，在林泰華│公克、可供│8條第1項之轉讓第一│（原判決諭知：林泰華轉讓│
│    │與李泳澤上開居│施用1次之 │級毒品罪          │第一級毒品，處有期徒刑玖│
│    │所內          │海洛因    │                  │月。）                  │
└──┴───────┴─────┴─────────┴────────────┘
 附表：扣案與本案有關之物品：
┌──┬───────────────────────┬───────┐
│編號│物品名稱及數量                                │所有人        │
├──┼───────────────────────┼───────┤
│一  │含有海洛因、微量嗎啡、微量可待因、愷他命、麻黃│林泰華        │
│    │鹼之米白色粉末壹包（送驗淨重7.3744公克、驗餘淨│              │
│    │重7.3717公克）                                │              │
├──┼───────────────────────┼───────┤
│二  │裝放附表編號一毒品之外包裝袋壹個            │林泰華        │
├──┼───────────────────────┼───────┤
│三  │SONY ERICSSON牌行動電話壹支                   │林泰華        │
├──┼───────────────────────┼───────┤
│四  │門號0000000000號SIM卡壹片（置放在編號三之行動 │林泰華        │
│    │電話內）                                      │              │
├──┼───────────────────────┼───────┤
│五  │門號0000000000號SIM卡壹片                     │林泰華        │
└──┴───────────────────────┴───────┘
 附表肆：扣案與本案無關之物品：
┌──┬───────────────────────┬───────┐
│編號│物品名稱及數量                                │所有人        │
├──┼───────────────────────┼───────┤
│一  │海洛因壹包（送驗淨重0.3258公克、驗餘淨重0.325 │林泰華        │
│    │公克）                                        │              │
├──┼───────────────────────┼───────┤
│二  │裝放附表肆編號一海洛因之外包裝袋壹個          │林泰華        │
├──┼───────────────────────┼───────┤
│三  │電子磅秤壹個                                  │林泰華        │
├──┼───────────────────────┼───────┤
│四  │氟硝西泮壹包（Flunitrazepam；送驗20顆、淨重合 │林泰華        │
│    │計3.995公克，驗餘19顆、淨重合計3.7967公克）   │              │
└──┴───────────────────────┴───────┘
以上正本證明與原本無異。
附錄：論罪科刑法條：
毒品危害防制條例第4條
製造、運輸、販賣第一級毒品者，處死刑或無期徒刑；處無期徒
刑者，得併科新臺幣2千萬元以下罰金。
製造、運輸、販賣第二級毒品者，處無期徒刑或7年以上有期徒
刑，得併科新臺幣1千萬元以下罰金。
製造、運輸、販賣第三級毒品者，處5年以上有期徒刑，得併科
新臺幣7百萬元以下罰金。
製造、運輸、販賣第四級毒品者，處3年以上10年以下有期徒刑
，得併科新臺幣3百萬元以下罰金。
製造、運輸、販賣專供製造或施用毒品之器具者，處1年以上7年
以下有期徒刑，得併科新臺幣1百萬元以下罰金。
前五項之未遂犯罰之。
毒品危害防制條例第8條
轉讓第一級毒品者，處1年以上7年以下有期徒刑，得併科新臺幣
1百萬元以下罰金。
轉讓第二級毒品者，處6月以上5年以下有期徒刑，得併科新臺幣
70萬元以下罰金。
轉讓第三級毒品者，處3年以下有期徒刑，得併科新臺幣30 萬元
以下罰金。
轉讓第四級毒品者，處1年以下有期徒刑，得併科新臺幣10 萬元
以下罰金。
前四項之未遂犯罰之。
轉讓毒品達一定數量者，加重其刑至二分之一，其標準由行政院
定之。
藥事法第83條
明知為偽藥或禁藥，而販賣、供應、調劑、運送、寄藏、牙保、
轉讓或意圖販賣而陳列者，處7年以下有期徒刑，得併科新臺幣5
百萬元以下罰金。
犯前項之罪，因而致人於死者，處7年以上有期徒刑，致重傷者
，處3年以上12年以下有期徒刑。
因過失犯第1項之罪者，處2年以下有期徒刑、拘役或科新臺幣30
萬元以下罰金。
第1項之未遂犯罰之。